臺灣高等法院臺中分院刑事判決　　　　99年度上訴字第1886號
上　訴　人　臺灣臺中地方法院檢察署檢察官
上　訴　人
即　被　告　林坤松
選任辯護人　廖志祥律師
上　訴　人
即　被　告　林坤典
選任辯護人　周復興律師
　　　　　　洪崇欽律師
上　訴　人
即　被　告　詹峻旭
選任辯護人　張居德律師
　　　　　　楊雯齡律師
上列上訴人因被告等違反毒品危害防制條例案件，不服臺灣臺中
地方法院99年度訴字第662號中華民國99年7月30日第一審判決（
起訴案號：臺灣臺中地方法院檢察署99年度毒偵字第2068、3902
號），提起上訴，本院判決如下：
    主    文
原判決關於有罪部分及林坤松販賣第二級毒品MDMA（即搖頭丸）
予蘇岱平、販賣第三級毒品愷他命予游益晨諭知無罪部分，均撤
銷。
林坤松犯如附表一所示之罪，各處如附表一所示之主刑及從刑。
主刑部分應執行有期徒刑拾貳年。
林坤典犯如附表二所示之罪，各處如附表二所示之主刑及從刑。
主刑部分應執行有期徒刑拾年。
詹峻旭犯如附表三所示之罪，各處如附表三所示之主刑及從刑。
主刑部分應執行有期徒刑陸年捌月。
其他上訴駁回（即林坤典被諭知無罪部分）。
    犯罪事實
一、林坤松明知大麻、MDMA（俗稱搖頭丸）均屬毒品危害防制條
    例第2條第2項第2款所列管之第二級毒品，亦知愷他命（Ket
    amine，俗稱K他命）、硝甲西泮（俗稱一粒眠）均屬毒品危
    害防制條例第2條第2項第3款所列管之第三級毒品，依法均
    不得販賣，竟基於販賣第二級及第三級毒品以營利之犯意，
    而為下列買入第二級及第三級毒品以便販售營利之行為：
(一)、於民國98年10月間某日，在其屏東縣萬丹鄉○○路73號住處
    ，向來自高雄地區某真實姓名年籍均不詳綽號「玉仔」之成
    年男子，以每顆新臺幣（下同）23元之價格，販入第三級毒
    品硝甲西泮（即一粒眠）3500顆，並將之藏放在臺中市西屯
    區上石北二巷13號8樓之3，伺機以每顆30元之價格販賣。
(二)、於98年12月中旬某日，在臺中市某處，向真實姓名年籍均不
    詳綽號「小胖」之成年男子，同時以24萬元之價格販入第二
    級毒品MDMA（即搖頭丸）1000顆，以28萬元之價格販入第三
    級毒品愷他命1公斤，並將之藏放在臺中市西屯區上石北二
    巷13號8樓之3，伺機以搖頭丸每顆350元、愷他命每公克400
    元之價格販賣。
(三)、於99年1月14日20時許，在臺中市○○路「麥當勞速食店」
    附近，向真實姓名年籍均不詳之成年友人，以5萬元之價格
    ，販入第二級毒品大麻9包（毛重合計268.7公克），並將之
    藏放在臺中市西屯區上石北二巷13號8樓之3，伺機以每10公
    克4000元之價格販賣。
二、林坤松購入前揭第三級毒品愷他命後，即與均明知愷他命屬
    毒品危害防制條例第2條第2項第3款所列管之第三級毒品，
    依法不得販賣之林坤典（林坤松之弟，綽號漁仔）、詹峻旭
    （綽號小馬）基於販賣第三級毒品愷他命以營利之犯意，由
    林坤松負責提供第三級毒品愷他命（事先交付不定量之愷他
    命予詹峻旭保管），林坤典負責以電話與買家聯絡販賣愷他
    命事宜，詹峻旭負責外出送交愷他命予買家並收取價金，詹
    峻旭每送貨交易一次，即可從收取之價金中自行扣除300元
    作為酬勞，其餘價金再交予林坤松，渠三人共同販賣愷他命
    之情形如下：
(一)、吳佳容（綽號柔柔）於98年12月中旬某日晚上，以其持用之
    0000000000號行動電話撥打林坤典持用之不詳號碼行動電話
    ，與林坤典聯絡購買2000元愷他命之事宜後，林坤典旋即通
    知詹峻旭前往交易，詹峻旭即至臺中市北區○○○○街38號
    吳佳容住處樓下，將林坤松事先交其保管之愷他命中之1包
    （毛重約4公克）售予吳佳容，並收取吳佳容交付之價金200
    0元。
(二)、楊韻玫於98年12月28日16時12分許，以其持用之0000000000
    號行動電話，撥打林坤松所有由林坤典持用之0000000000號
    行動電話，與林坤典聯絡購買1000元愷他命之事宜後，林坤
    典旋於同日16時15分許，以上開0000000000號行動電話撥打
    詹峻旭持用之0000000000號行動電話，通知詹峻旭前往交易
    ，詹峻旭即於其後某時，至臺中縣潭子鄉○○路○段11號19
    樓之1樓下，將林坤松事先交其保管之愷他命中之1包（毛重
    約2公克）售予楊韻玫，並收取楊韻玫交付之價金1000元。
(三)、呂佩真（綽號琪琪）於99年1月8日上午6時55分許，以其持
    用之0000000000號行動電話，撥打林坤松所有由林坤典持用
    之0000000000號行動電話，與林坤典聯絡購買2000元愷他命
    之事宜後，林坤典旋於同日7時許，以其持用之0000000000
    號行動電話撥打詹峻旭所有持用之0000000000號行動電話，
    通知詹峻旭前往交易，詹峻旭即於其後某時，至臺中市○○
    區○○路附近，將林坤松事先交其保管之愷他命中之1包（
    毛重約4公克）售予呂佩真，並收取呂佩真交付之價金2000
    元。
三、林坤松以前揭方式與林坤典、詹峻旭共同販賣第三級毒品愷
    他命後，覺得帳目很混亂，即思改以愷他命每4公克1600元
    ，每顆MDMA（即搖頭丸）350元之定量定價方式，提供第二
    級毒品MDMA（即搖頭丸）及第三級毒品愷他命予詹峻旭販賣
    ，由詹峻旭憑本事販賣自行賺取價差作為報酬，待所交付之
    毒品全部賣完後，再由詹峻旭將扣除價差報酬後之價金交予
    林坤松，於經詹峻旭同意後，渠二人即以此方式共同為如下
    之販賣第二級毒品MDMA（即搖頭丸）及第三級毒品愷他命以
    營利之行為：
(一)、游益晨（綽號阿晨）於99年1月14日凌晨0時15分許（起訴書
    誤載為99年1月13日23時47分許），持用陳柏偉所有之00000
    00000號行動電話，撥打詹峻旭所有持用之0000000000號行
    動電話，與詹峻旭聯絡購買500元愷他命之事宜後，詹峻旭
    隨即於同年月14日凌晨某時駕駛車牌號碼6736-TZ號黑色馬
    自達牌自小客車，前往臺中市○區○○路「獨領風騷KTV」
    前交易，到達後，游益晨與陳柏偉坐進詹峻旭上開自小客車
    內，詹峻旭即將林坤松事先交付之愷他命中之1包售予游益
    晨，並收取游益晨交付之價金500元（起訴書誤載為由陳柏
    偉交付2000元）。
(二)、蘇岱平於99年1月14日晚間某時，委由真實姓名年籍均不詳
    綽號「龍哥」之成年男子代為購買第二級毒品MDMA（即搖頭
    丸），該「龍哥」之成年男子隨即於同日23時39分許，持用
    0000000000號行動電話，撥打詹峻旭所有持用之0000000000
    號行動電話，向詹峻旭表示蘇岱平欲購買第二級毒品MDMA（
    即搖頭丸）並約好交易之事宜後，詹峻旭即將林坤松事先交
    付之搖頭丸45顆（毛重合計約12.6公克），及林坤松事先交
    予其伺機販賣而持有之第三級毒品愷他命（毛重約15.4公克
    ），同時放在上開6736-TZ號自小客車內，再駕駛該自小客
    車前往臺中縣大雅鄉○○○路568號之「杜拜風情汽車旅館
    」，欲與蘇岱平為已約定之搖頭丸交易，並伺機兜售愷他命
    ，詎其尚未與蘇岱平碰面，即於翌日（即99年1月15日）凌
    晨0時40分許，在上開汽車旅館車道出口處，為警當場查獲
    ，而販賣第二級毒品MDMA（即搖頭丸）未遂，並經警在該小
    客車內扣得前揭搖頭丸45顆（毛重合計約12.6公克）、愷他
    命（毛重約15.4公克），及詹峻旭所有供前揭販賣第二級及
    第三級毒品聯絡用之NOKIA牌行動電話機具1支（含00000000
    00號SIM卡1片）、SAMSUNG牌行動電話機具1支（含00000000
    00號SIM卡1片）、筆記本1本、分裝袋1批、分裝盤1個。
(三)、詹峻旭於前揭時地遭警查獲後，即向警供出其第二級毒品MD
    MA（即搖頭丸）及第三級毒品愷他命之來源為林坤松，復於
    同日（即99年1月15日）凌晨1時30分許，帶同員警至臺中市
    ○○區○○路36之3號查獲共犯林坤松，員警並扣得林坤松
    前揭為販賣而販入之第二級毒品搖頭丸2顆（毛重約0.2公克
    ），同日凌晨1時50分許，員警另在林坤松所有停放於該處
    地下室停車場車牌號碼9478-WE號之自小客車內，扣得臺中
    市西屯區上石北二巷13號8樓之3鑰匙1串，再於同日凌晨2時
    40分許，至臺中市西屯區上石北二巷13號8樓之3，扣得林坤
    松前揭為販賣而販入之第二級毒品大麻9包（毛重合計約268
    .7公克）、第二級毒品MDMA（即搖頭丸）23包（毛重合計約
    276.5公克）、第三級毒品愷他命5包（毛重合計約361.6公
    克）、第三級毒品硝甲西泮（即一粒眠）33包（毛重合計約
    899公克），及林坤松所有供販賣前揭毒品所用之電子磅秤3
    臺、夾鏈袋2批、帳冊1本。另於同日凌晨4時30分許，員警
    持檢察官核發之拘票將林坤典拘提到案。
四、林坤典於前開時間經拘提到案後，旋於99年1月16日經法院
    准予具保獲釋，詎其竟不知戒慎，又與某真實姓名年籍均不
    詳之成年男子或邱士瀚基於販賣第三級毒品愷他命之犯意聯
    絡，而為下列販賣愷他命以營利之行為：
(一)、詹季柔（綽號可樂）於99年2月1日凌晨1時許，持用0000000
    000號行動電話，撥打林坤典所有持用之0000000000號行動
    電話，相約在臺中市南屯區○○○○街30號詹季柔住處樓下
    之全家便利商店碰面，詹季柔告知林坤典欲購買愷他命10公
    克後，林坤典旋即離去，其後某時，某真實姓名年籍均不詳
    之成年男子即依林坤典之指示，至臺中市○○○路「歐悅汽
    車旅館」對面之「麥當勞速食店」前，交付愷他命毒品1包
    （毛重約10公克）予詹季柔，及收取詹季柔交付之價金4000
    元。
(二)、林洺瑋（綽號林旺）於99年2月5日23時許，持用0000000000
    號行動電話撥打詹季柔持用之0000000000號行動電話，託詹
    季柔代為聯絡購買第三級毒品愷他命，詹季柔旋以上開行動
    電話撥打林坤典所有持用之0000000000號行動電話，與林坤
    典相約30分鐘後在前揭歐悅汽車旅館對面「麥當勞速食店」
    旁之「7-11便利商店」前交易愷他命，詹季柔旋即轉告林洺
    瑋前去等候，林坤典則以公共電話撥打邱士瀚所有持用之00
    00000000號行動電話，指示邱士瀚前往交易，於99年2月6日
    凌晨2時許，邱士瀚在上開約定地點，向林洺瑋收取價金3萬
    5000元後，尚未及交付愷他命1包（毛重約100公克）予林洺
    瑋時，即當場為警查獲，而販賣第三級毒品愷他命未遂，並
    經警在邱士瀚身上扣得該包尚未交付之愷他命，及邱士瀚所
    有供聯絡本件販毒用之SONY ERICSSON牌行動電話機具1支（
    含0000000000號SIM卡1片）、電子磅秤1臺、分裝袋1批、交
    易地點代表碼1張。員警再於同日凌晨3時30分許，在臺中市
    ○區○○路2段133號查獲林坤典，並扣得林坤所有供販賣愷
    他命所用988牌行動電話機具1支（含0000000000號SIM卡1片
    ）。（邱士瀚此部分行為業經原審判處有期徒刑1年5月確定
    ）。
五、案經臺中縣警察局烏日分局報請及中部地區巡防局移送臺灣
    臺中地方法院檢察署檢察官偵查起訴。
    理    由
壹、證據能力部分：
一、被告林坤松上訴主張員警於99年1月15日在臺中市西屯區上
    石北二巷13號8樓之3搜索時，並未持搜索票，伊亦未同意搜
    索，故此搜索為違法搜索，扣押之毒品均無證據能力等情。
    茲查，本件員警於99年1月15日在臺中市西屯區上石北二巷1
    3號8樓之3搜索時，固然未持搜索票，被告林坤松也不同意
    搜索，惟該搜索程序符合刑事訴訟法第131條第2項逕行搜索
    之規定，此經本院99年度抗字第187號裁定詳述理由明確（
    參本院卷第187頁），並經原審法院99年度急搜更字第1號准
    許該搜索在案，足徵此部分搜索程序並無不適法之處，所扣
    押之毒品自有證據能力。況本次搜索查獲之毒品數量甚鉅種
    類亦多，情節重大，若全部售出，將嚴重毒害購買者及連環
    危害整個社會治安，其對公共利益之破壞顯已超過應對被告
    林坤松個人人權之保障，依刑事訴訟法第158條之4之規定，
    縱然此部分搜索違背法定程序，其因搜索而扣得之毒品，亦
    有證據能力。
二、按被告以外之人於檢察事務官、司法警察官或司法警察調查
    中所為之陳述，與審判中不符時，其先前之陳述具有較可信
    之特別情況，且為證明犯罪事實存否所必要者，得為證據。
    刑事訴訟法第159條之2定有明文。查本件證人呂佩真於本院
    審理中具結證述其係向綽號（小蟲）之人購買毒品並未向被
    告詹峻旭購買毒品等語，與其在警詢中證述不符（詳下筆錄
    ），而其在警詢中所述與被告詹峻旭自白及監聽譯文內容相
    符（詳下筆錄），且與經驗法則無違，而具較可信之特別情
    況，且為證明犯罪事實存否所必要，依前揭法條規定，其在
    警詢中之陳述，有證據能力。
三、被告以外之人於偵查中向檢察官所為之陳述，除顯有不可信
    之情況者外，得為證據，刑事訴訟法第159條之1第2項定有
    明文。偵查中對被告以外之人所為之偵查筆錄，或被告以外
    之人向檢察官所提之書面陳述，性質上均屬傳聞證據，惟現
    階段刑事訴訟法規定檢察官代表國家偵查犯罪、實施公訴，
    依法其有訊問被告、證人及鑑定人之權，證人、鑑定人且須
    具結，而實務運作時，檢察官偵查中向被告以外之人所取得
    之陳述，原則上均能遵守法律規定，不致違法取供，其可信
    度極高，是以被告以外之人前於偵查中所為之證述，除反對
    該項供述得具有證據能力之一方，已釋明「顯有不可信之情
    況」之理由，且於審判中已主張詰問該被告以外之人，而未
    獲詰問的機會外，不宜遽指該證人於偵查中之陳述不具證據
    能力。本案證人吳佳容、楊韻玫、呂佩真、陳柏偉、游益晨
    、蘇岱平、詹季柔、邱士瀚於偵查中具結所為之證述，被告
    三人及辯護人等均未提及有何顯不可信之情況，自均具有證
    據能力。
四、按司法警察機關依法定程序執行監聽取得之錄音，係以錄音
    設備之機械作用，真實保存當時通訊之內容，如通訊一方為
    受監察人，司法警察在監聽中蒐集所得之通訊者對話，若其
    通話本身即係被告進行犯罪中構成犯罪事實之部分內容，自
    與所謂「審判外之陳述」無涉，應不受傳聞法則之規範，當
    然具有證據能力。至司法警察依據監聽錄音結果予以翻譯而
    製作之監聽譯文，屬於文書證據之一種，於被告或訴訟關係
    人對其譯文之真實性發生爭執或有所懷疑時，法院固應依刑
    事訴訟法第165條之1第2項規定，以適當之設備，顯示該監
    聽錄音帶之聲音，以踐行調查證據之程序，俾確認該錄音聲
    音是否為通訊者本人及其內容與監聽譯文之記載是否相符，
    或傳喚該通訊者，或依其他法定程序，為證據調查。倘被告
    或訴訟關係人對該通訊監察譯文之真實性並不爭執，即無勘
    驗辨認其錄音聲音之調查必要性，法院於審判期日如已踐行
    提示監聽譯文供當事人辨認或告以要旨，使其表示意見等程
    序並為辯論者，其所為之訴訟程序即無不合（參最高法院97
    年度台上字第5940號判決意旨參見）。本件對於被告林坤松
    所有由被告林坤典持用之0000000000號行動電話，及不知名
    者所使用之0000000000號行動電話所為之通訊監察譯文，經
    本院於審理中提示並告以要旨而為調查時，被告三人與辯護
    人等均未表示爭執，自均有證據能力。
五、除法律另有規定外，實施刑事訴訟程序之公務員因違背法定
    程序取得之證據，其有無證據能力之認定，應審酌人權保障
    及公共利益之均衡維護，刑事訴訟法第158條之4定有明文。
    本案所引用之非供述證據，並無證據證明係實施刑事訴訟程
    序之公務員違背法定程序所取得，且經本院於審理中提示並
    告以要旨而為調查時，檢察官及被告三人、辯護人等均未表
    示無證據能力，自應認均具有證據能力。
貳、認定犯罪事實之證據及理由：
一、1.訊據被告林坤松，對於前揭犯罪事實固表示均認罪，惟辯
    稱：伊並不認識吳佳容及呂佩真，而游益晨、蘇岱平都是被
    告詹峻旭的顧客，伊係將毒品賣給被告詹峻旭後，被告詹峻
    旭再自行聯絡游益晨、蘇岱平販賣，此部分應與伊無關等語
    。2.訊據被告林坤典，對於販賣愷他命予楊韻玫部分固表示
    認罪，惟矢口否認有販賣愷他命予吳佳容、呂佩真、詹季柔
    、林洺瑋等人，辯稱：伊不記得有無接到呂佩真打來的電話
    ，伊確定吳佳容沒有打電話給伊過，詹季柔及林洺瑋部分伊
    只是介紹而已，伊在原審所以會認罪，是因為法官說要用刑
    法第59條對伊減輕刑責，最後卻都沒有減輕等語。3.訊據被
    告詹峻旭，對於前揭犯罪事實均自白不諱，僅請求從輕量刑
    ，並依毒品危害防制條例第17條第1項供出毒品來源之規定
    減輕其刑等語。
二、犯罪事實一即被告林坤松意圖販賣以營利而販入第二級毒品
    大麻、MDMA（即搖頭丸）及第三級毒品愷他命、硝甲西泮（
    即一粒眠）部分經查：
(一)、此部分業經被告林坤松於警詢、檢察官偵訊、原審及本院審
    理中自白不諱，此有各該筆錄在卷可稽。
(二)、並有在臺中市西屯區上石北二巷13號8樓之3扣得之第二級毒
    品大麻9包（毛重合計268.7公克）、第二級毒品MDMA（即搖
    頭丸）23包（毛重合計約276.5公克）、第三級毒品愷他命5
    包（毛重合計約361.6公克）、第三級毒品硝甲西泮（即一
    粒眠）33包（毛重合計約899公克），在臺中市○○區○○
    路36之3號扣得之第二級毒品搖頭丸2顆（毛重約0.2公克）
    ，被告林坤松將部分第二級毒品MDMA（即搖頭丸）及愷他命
    交予被告詹峻旭販賣，而經警在詹峻旭所駕駛之6736-TZ號
    自小客車內扣得之MDMA（即搖頭丸）45顆（毛重合計約12.6
    公克）、愷他命（毛重約15.4公克），及在臺中市西屯區上
    石北二巷13號8樓之3扣得之被告林坤松所有供販賣前揭毒品
    所用之電子磅秤3臺、夾鏈袋2批、帳冊1本足憑。
(三)、上開扣案毒品經送鑑定結果，送驗煙草檢品9包，均檢出
    含第二級第24項毒品大麻成分，此有法務部調查局濫用藥物
    實驗室所出具之99年2月2日調科壹字第09923002750號鑑定
    書在卷可佐（參第2068號偵卷第138頁）。送驗之MDMA（
    即搖頭丸）、愷他命、硝甲西泮（即一粒眠），各檢出含有
    第二級毒品亞甲基雙氧甲基安非他命（MDMA）、第三級毒品
    愷他命、第三級毒品硝甲西泮（硝甲氮平，即俗稱一粒眠）
    之成分，此有內政部警政署刑事警察局99年2月8日刑鑑字第
    0990009895號鑑定書在卷可證（參同上偵卷第182頁）。
(四)、此部分扣案之第二級及第三級毒品數量甚鉅，被告林坤松自
    不可能買來供一己施用，其復確有將買來之毒品交付被告詹
    峻旭售予吳佳容、楊韻玫、呂佩真、游益晨、蘇岱平等人，
    是可信被告林坤松自白其係為販賣營利而販入如犯罪事實一
    所載之該些數量之第二級毒品大麻、MDMA（即搖頭丸）及第
    三級毒品愷他命、硝甲西泮（即一粒眠）等情為真。
三、被告林坤松、林坤典、詹峻旭共同販賣第三級毒品愷他命予
    吳佳容部分經查：
(一)、被告詹峻旭於99年2月26日在檢察官偵訊中供稱：「我是
    經由綽號魚仔之人介紹認識綽號柔柔之吳佳容，我送過一次
    愷他命給吳佳容，地點是在大雅路附近的一條路，7-11附近
    她的住家樓下，拿了4公克的愷他命給她，跟她收了2000元
    現金，忘記日期時間了。」、「（問：是誰打電話通知你送
    東西給吳佳容？）一個綽號魚仔的人，他報路給我走。」、
    「（問：你對販賣毒品給吳佳容有無辯解？）綽號魚仔叫我
    送過去，收到錢我再全部拿給林坤松，是魚仔叫我這麼做的
    。」等語（參第2068號偵卷第170-171頁筆錄），於99年3
    月10日在原審訊問中供稱：「（問：你跟買家交易的毒品都
    是怎麼來的？）都是林坤松會先拿一部分給我保管，交易的
    時候魚仔再打電話給我通知我去哪裡交易，如果毒品用完了
    ，我會跟林坤松說，賣得的錢，等全部的量賣完的時候，林
    坤松拿毒品來，我再把錢交給他。」、「（問：98年12月間
    ，你販賣給吳佳容這次，是誰跟你聯絡要交易毒品的？）是
    魚仔跟我聯絡的，他沒有告訴我交易多少錢，但我們每次賣
    都是1包2000元。」、（問：你知道林坤松跟魚仔是何關係
    嗎？）好像是兄弟，一開始我不知道，後來被查獲的時候我
    才知道他們兩個是兄弟，林坤松是哥哥，魚仔是弟弟，聯絡
    我去交易的都是魚仔，林坤松只是拿毒品給我，98年11月底
    、12月初的時候，我來臺中就跟林坤松住在一起，我每次販
    毒所得當天就交給林坤松，他有時候把毒品交給我保管，有
    時候放在住處，告訴我放在哪裡，要交易的時候我就去拿出
    來。」、「（問：你的綽號叫什麼？）小馬。」等語（參原
    審卷一第23-25頁筆錄）。
(二)、被告林坤松於99年1月15日在檢察官偵訊中供稱：「我拿
    搖頭丸、愷他命給詹峻旭，有人要向我購買毒品的話，他幫
    我拿給買家，跟買家收錢，每一趟給他車錢300元。」、「
    （問：林坤典的綽號？）魚仔。」等語（參第2068號偵卷第
    63頁背面筆錄）。
(三)、被告林坤典於99年11月8日在本院準備程序中供稱：「你綽
    號是否叫魚仔？）是。」等語（參本院卷一第143頁筆錄）
    。
(四)、證人吳佳容於99年2月23日在檢察官偵訊中具結證稱：「
    （問：妳在警詢筆錄中提到去年12月中旬某一天晚上用自己
    持用之0000000000號電話撥打給綽號漁仔男子聯絡購買愷他
    命是否屬實？）是的，我打電話時人在家裡，是魚仔本人接
    電話，因我認得他的聲音，我也認得魚仔的長相，電話中魚
    仔說他找人過來，是由綽號小馬送愷他命到我家樓下，他到
    的時候還有用他的電話撥打我的手機，我接到小馬電話就下
    樓，在樓下購買2000元愷他命約4克，當場付現金給小馬。
    」等語（參第2068號偵卷第161-162頁筆錄），於100年1
    月27日在本院審理中具結證稱：「（問：妳是否認識在庭並
    坐的第一位被告林坤典？）認識。」、「（問：妳在警察、
    檢察官所講的話，是否實在？）我已經忘記當時我講些什麼
    ，但我那時講的話都實在。」、「（問：妳在檢察官問妳的
    時候，是證述：是向林坤典買愷他命，是否屬實？）我可否
    不要回答，因為他們都是我朋友。」、「（問：我只是問妳
    說，妳當時講話是否屬實，對不對？）對。」、「（問：妳
    怎麼知道林坤典有在賣愷他命？）我不想回答，我不想當證
    人（證人當庭哭泣）。」、「（問：妳為何會哭？會說：我
    不想回答，我不想當證人。）因為他們是我朋友，不想他們
    被關。」、「（問：後來有把愷他命交給妳的是詹峻旭，對
    不對？）對。」、「（問：這次毒品交易的金額是2000元？
    ）對。」、「（問：妳現在是否願意說，妳為何知道林坤典
    有在賣愷他命？）是朋友介紹，電話也是朋友給的。」、「
    （問：妳總共打過幾次電話給林坤典？）三、四次。」等語
    （參本院卷二第96頁筆錄）。而被告林坤典聽聞證人吳佳容
    之前揭證述後亦當庭承認其與證人吳佳容係朋友沒錯（參本
    院卷二第97頁背面筆錄）。
(五)、茲被告詹峻旭係直接與購買毒品者接觸之人，是其對於曾送
    毒品給何人，自是較被告林坤松、林坤典有印象，且若無其
    事，被告詹峻旭當不可能無端自攬此部分罪責上身，另證人
    吳佳容係被告林坤典之朋友，其在本院作證時，猶一度哭泣
    表示不想害被告林坤典坐牢而拒絕作證，其自亦不可能故意
    誣陷被告林坤典，被告詹峻旭、證人吳佳容前揭所言互核復
    相符，是可信渠二人陳稱證人吳佳容於98年12月中旬某日晚
    上打電話給被告林坤典聯絡購買愷他命事宜，被告林坤典即
    通知被告詹峻旭送愷他命給證人吳佳容，並收取2000元價金
    等情為真。又被告林坤松雖然未與證人吳佳容聯絡購買愷他
    命之事宜，惟其事先提供部分愷他命給被告詹峻旭保管，於
    有人聯絡購買時，即由被告詹峻旭直接送貨，並收取價金交
    予被告林坤松，被告詹峻旭僅取得300元之報酬，可見被告
    林坤松屬賣方真正之老闆，其自非能以未親自見到顧客而卸
    其販賣之責任甚明。
四、被告林坤松、林坤典、詹峻旭共同販賣第三級毒品愷他命予
    楊韻玫部分經查：
(一)、此部分業經被告詹峻旭於檢察官偵訊、原審及本院審理中自
    白不諱，此有各該筆錄在卷可稽。
(二)、於100年1月27日在本院審理中，被告林坤典供稱：「這部分
    我是有幫我哥接電話而已，在原審有提到說，有接到電話，
    就是共同販賣，所以，我就認罪。」等語，被告林坤松供稱
    ：「我認罪，0000000000電話是我所有的，那時候我在忙，
    是由林坤典幫我接電話的。」等語（參本院卷二第88頁筆錄
    ）。
(三)、證人楊韻玫於99年2月1日在檢察官偵訊中具結證稱：「（
    問：去年12月28日16時12分妳是不是有用自己行動電話撥打
    0000000000號行動電話洽購毒品？）有的，這一次好像是魚
    仔本人接的，他問我是不是在家裡，我說對，我問他是不是
    要叫小馬過來，隔幾分鐘魚仔打給我說他到了，我就下樓到
    同一地點，有看到騎黑色機車，應該是小馬送愷他命過來，
    我向他購買2克愷他命，裝成1包，我當場拿1000元現金給小
    馬，他拿2克愷他命交給我。」等語（參第2068號偵卷第119
    頁背面筆錄），於99年12月9日在本院審理中具結證稱：
    「（問：妳在警詢、偵查中所述，是否實在？）實在。」、
    「（問：妳是否有做被告指認？）有。」、「（問：妳當時
    之指認是否正確？）正確。」、「（問：當時妳有無指認詹
    峻旭交毒品給妳？）有。」、「（問：妳打電話說要買愷他
    命時都是林坤典接的？）是。」、「（問：妳電話中通常都
    是怎麼說要買毒品？）通常就只是說我在哪裡，我不會說要
    買，我只有說我人在哪裡他就知道我要買，然後就會派人送
    愷他命給我，我就把錢交給那個人。」、「（問：妳打電話
    給林坤典時，他是否曾將電話轉交給誰聽過？）沒有。」、
    「（問：妳能否確認接電話的人就是當庭被告林坤典？）是
    。」等語（參本院卷一第187-190頁筆錄），於99年2月1
    日在臺中縣警察局烏日分局，從警員所提供之10張照片中，
    指認與其交易愷他命之人為被告詹峻旭及林坤典（參第2068
    號偵卷第112-114頁）。
(四)、被告林坤松所有由被告林坤典持用之0000000000號行動電話
    監聽譯文顯示：於98年12月28日16時12分與證人楊韻玫持用
    之0000000000號行動電話有如下之對話：「A（被告林坤典
    ）：喂。B（證人楊韻玫）：魚仔，在那，叫人過來。A：好
    啊，家裡嗎。B：恩，小馬嗎，騎摩托車的那一個嗎。A：恩
    。B：好，掰掰。」，於同日16時15分與被告詹峻旭持用之0
    000000000號行動電話有如下之對話：「A（被告林坤典）：
    還有小玫喔。B（被告詹峻旭）：恩，你跟他說我到了。A：
    不是小孟喔。B：我知道。A：你是說小玫你到了。B：對阿
    ，你跟她說我到啦。A：確定。B：因為我要回家的路上啊。
    A：喔，好。」（參第2068號偵卷第116頁）。
(五)、綜上足徵：被告林坤松、林坤典、詹峻旭確有共同販賣愷他
    命予證人楊韻玫，且由被告林坤典與詹峻旭之電話對話中，
    亦可證實被告詹峻旭確實隨身攜帶被告林坤松事先交付之毒
    品，於被告林坤典以電話聯絡其送貨時，被告詹峻旭即可就
    近直接前往交易（有如一般俗稱之小蜜蜂）。
五、被告林坤松、林坤典、詹峻旭共同販賣第三級毒品愷他命予
    呂佩真部分經查：
(一)、被告詹峻旭於99年2月9日在檢察官偵訊中供稱：「（問：呂
    佩真是不是於1月8日上午在北屯路附近以現金2000元向你購
    買4克愷他命？）好像有的樣子。」、「（問：你收到的200
    0元是在何時地交給誰？）應該是同一天的晚上，一樣是在
    大鵬新城林坤松的住處將2000元交給林坤松。」、「（問：
    這一次毒品交易是誰通知你送愷他命給買家？）綽號魚仔的
    男子。」等語（參第2068號偵卷第143頁筆錄）。另於原審
    及本院審理中對此部分均表示認罪，此有各該筆錄在卷可佐
    。
(二)、證人呂佩真於99年2月2日在檢察官偵訊中具結證稱：「（
    問：0000000000號行動電話是否為妳所持用之電話？）是。
    」、「（問：妳是否曾在99年1月8日上午6時55分許以上開
    行動電話撥打0000000000號行動電話？）有。」、「（問；
    聯絡何事？）跟對方買毒品，對方在電話說會叫人家打電話
    給我，可能隔沒幾分鐘，就有另外一支電話打給我，我跟他
    說我在北屯附近，應該是跟對方約在文心路上，我當時人在
    監理站附近朋友家裡，朋友騎機車載我過去文心路，到了之
    後對方有打電話告訴我他到了，他就對我按喇叭，因為對方
    有看到我正拿電話跟他通話，對方是開黑色自小客車，我跟
    對方說要買4克愷他命，對方就拿1包4克愷他命給我，我當
    場2000元現金給對方。」、「（問：妳今天在警局有無指認
    該名賣妳愷他命毒品之人？）有，指認照片，就是編號1的
    男子。」等語（參第2068號偵卷第132-133頁筆錄），於
    99年2月2日在臺中縣警察局烏日分局，從警員所提供之10張
    照片中，指認與其交易愷他命之人為被告詹峻旭（參第2068
    號偵卷第128-130頁）。
(三)、被告林坤松所有由被告林坤典持用之0000000000號行動電話
    監聽譯文顯示於99年1月8日上午6時55分與證人呂佩真持用
    之0000000000號行動電話有如下之對話：「A（被告林坤典
    ）：喂。B（證人呂佩真）：我在柏偉的朋友，你在哪裡，
    我要找你，現在。A：妳在哪裡。B：我在北屯。A：我叫人
    家打給妳。B：好。」，於同日上午6時58分許兩支電話繼續
    有如下之對話：「A：喂，他要打給妳了。B：好，掰掰。」
    （參第2068號偵卷第127頁）。
(四)、證人呂佩真於99年12月9日在本院審理中雖然具結證稱：當
    時與其聯絡愷他命交易及實際與其見面之人係綽號「小蟲」
    之男子（即林家賦），並非被告詹峻旭或其他被告等語（參
    本院卷第一第185-186頁筆錄）。惟證人呂佩真於警詢及
    偵訊中均未曾提及「小蟲」該人，證人呂佩真於警詢中指
    認照片之前即先證稱「我記得他嘴巴上有痣」等語（參第20
    68號偵卷第124頁筆錄），而被告詹峻旭之嘴巴上確實有顆
    很明顯的痣（參同上偵卷第129頁），員警所提出供指認
    之10張照片中，也有小蟲該人（即編號7），但證人呂佩真
    卻未予指認，由前開電話監聽譯文可知與證人呂佩真聯絡
    之人，是要通知其他人前去交易，此與證人呂佩真證稱聯絡
    與送貨者均為同一人亦有異，被告詹峻旭係直接與購買毒
    品者接觸之人，是其對於曾送毒品給何人，自有印象，且若
    無其事，被告詹峻旭當不可能無端自攬此部分罪責上身。從
    而本院認證人呂佩真在本院所述，僅係迴護被告等人之詞，
    不足憑採信。
(五)、前揭電話監聽譯文內容顯示：對話雙方均未互稱名字，即可
    很自然的聯絡事情，此若非認識之人當不可能如此，且被告
    林坤松自承0000000000電話為其所有，其在忙時，被告林坤
    典會幫其接電話，是以被告林坤松既稱其不認識證人呂佩真
    ，則此通電話自是由被告林坤典所接聽無訛。又被告林坤松
    雖然未與證人呂佩真聯絡購買愷他命之事宜，惟其事先提供
    部分愷他命給被告詹峻旭保管，於有人聯絡購買時，即由被
    告詹峻旭直接送貨，並收取價金交予被告林坤松，被告詹峻
    旭僅取得300元之報酬，可見被告林坤松屬賣方真正之老闆
    ，其自非能以未親自見到顧客而卸其販賣之責任甚明。綜上
    足徵被告三人確有販賣愷他命予呂佩真之犯意聯絡與行為分
    擔。
六、被告林坤松、詹峻旭共同販賣第三級毒品愷他命予游益晨部
    分經查：
(一)、被告詹峻旭於99年1月15日在檢察官偵訊中供稱：「（問
    ：為何99年1月14日凌晨0時許，是由游益晨用他朋友的手機
    直接撥打你持用0000000000的電話跟你聯絡購買愷他命？）
    林坤典一開始就留客人的電話給我們，由我們去聯絡，之後
    就變成客人直接找我們，因為都是我們在跑的，那天在獨領
    風騷門口的車內賣給他們2000元4克愷他命，有一個綽號大
    牛的人先上車，我先拿1包愷他命給大牛，後來柏偉從便利
    商店出來上我們的車，坐後座拿2000元給我。」等語（參第
    2068號偵卷第59頁背面筆錄）。
(二)、證人陳柏偉於99年1月14日在檢察官偵訊中具結證稱：「
    （問：今天凌晨被查獲那1包愷他命是誰買的？）游益晨，
    他向綽號小馬的人購買的，他使用我的手機0000000000撥打
    小馬的電話，約在公園路的獨領風騷KTV對面全家便利商店
    門口，我們到了之後我先夏車進全家買水跟吃的，買完看見
    游益晨從小馬車上下來。」、「（問：為何游益晨說你也有
    坐上小馬的車子後座？）我過去上去坐一下就走了，游益晨
    也是跟我一起下車。」等語（參第2068號偵卷第45頁筆錄）
    。其使用之0000000000號行動電話最後10通撥出及接受資
    料顯示：於99年1月14日凌晨0時15分有撥打電話到被告詹峻
    旭持用之0000000000號行動電話，並以「舒服找小馬」為代
    號（參第2068號偵卷第39頁翻拍照片）。
(三)、證人游益晨於99年1月14日在檢察官偵訊中具結證稱：「
    （問：今天凌晨被查獲那1包愷他命怎麼來的？）跟一個綽
    號小馬的人購買的，用500元跟他買，在12點多在崇德路跟
    文心路口的路邊車內，用陳柏偉的手機打給小馬，電話中他
    問我人在哪裡，我就說我在人在崇德路跟文心路口，後來他
    叫我去獨領風騷KTV對面的全家便利商店等他，我開車載陳
    柏偉他們過去，到了之後等了20分鐘左右，我下車到小馬的
    車上副駕駛座，他把車開到對面巷口停，陳柏偉從全家便利
    商店買完水出來他也坐上小馬的車，我就當場以500元現金
    跟小馬買愷他命1包。」等語（參第2068號偵卷第41頁筆錄
    ）。於99年1月14日在臺中縣警察局烏日分局，從警員所
    提供之10張照片中，指認與其交易愷他命之人為被告詹峻旭
    （參第2068號偵卷第83-84頁）。
(四)、證人游益晨於向被告詹峻旭購得愷他命後，旋即於99年1月1
    4日凌晨0時22分許，在臺中市○○區○○路1段228號前為警
    查獲，並扣得愷他命1包（毛重0.35公克）、摻有愷他命之
    香菸1支（參第2068號偵卷第37-38頁搜索扣押筆錄及扣押物
    品目錄表）。茲證人游益晨於99年1月14日凌晨0時15分許與
    被告詹峻旭聯絡購得愷他命後，旋於7分鐘後即遭警查獲，
    是可信其應尚未及施用該些愷他命，即使有施用部分應該也
    屬微量，而所查扣之愷他命毛重僅0.35公克，加諸摻入香菸
    內之愷他命數量，其總重應不至於超過1公克，以被告詹峻
    旭序販賣愷他命4公克2000元計算，證人游益晨應僅係向被
    告詹峻旭購買500元愷他命才對，被告詹峻旭供稱證人游益
    晨購買2000元，應係記憶有誤所致。
(五)、於99年11月8日在本院準備程序中，被告林坤松供稱：「
    （問：你跟詹峻旭你們在販賣愷他命的合作模式是如何？）
    我一開始，前一、二天，我要詹峻旭去送愷他命，每次我給
    他300元，後來我覺得說，帳目太亂了，我就跟詹峻旭說，
    我賣愷他命給你，1包愷他命4公克1600元，然後由你自己去
    賣。」（參本院卷一第142-143頁筆錄），被告詹峻旭供
    稱：「（問：你有說，後來，林坤典他們就固定跟你收愷他
    命1包1800元，搖頭丸每顆是350元，這是從何時開始？）愷
    他命是1包1600元，搖頭丸部分他有拿給我，但是我還沒有
    賣過。」、「（問：愷他命你1包賣多少錢？）2000元。」
    、「（問：搖頭丸拿給你，你還沒有賣過，他拿給你每顆是
    多少錢？）350元。」、「（問：不管愷他命或是搖頭丸，
    他拿給你的當時，是當場向你拿錢或者是你賣完之後，再向
    你拿錢？）我賣完之後，再向我拿錢。」、「（問：他的意
    思是說，若你沒有賣掉的話，就不用跟你拿錢？）對。」、
    「（問：是不是毒品沒有賣掉的話，就先放在你這裡？）對
    ，就是賣完之後，再拿錢。」、「（問：賣給蘇岱平、游益
    晨二個人的情形，毒品是你先向林坤松拿再賣給他們二個人
    或者是你與他們二個人聯絡好之後，再向林坤松拿毒品？）
    這毒品已經在我身上了。」、「（問：購毒者，像游益晨只
    是向你買500元而已，你在賣到什麼程度之後，才會拿1600
    元給林坤松呢？）就是等到我身上有錢再拿錢給他，我一次
    大概是拿50公克左右，等錢有足夠的時候，我再拿錢給他，
    至於搖頭丸部分，我是向林坤松一次拿十顆，拿的次數我忘
    記了，我都還沒有販賣過，就是由我自己施用，賣給蘇岱平
    這一次是我第一次賣，而且沒有成功。」（參本院卷一第14
    4頁筆錄）。足徵被告林坤松與詹峻旭後來之合作模式，是
    由被告林坤松以愷他命每4公克1600元，每顆MDMA（即搖頭
    丸）350元之定量定價方式，提供予被告詹峻旭販賣，由被
    告詹峻旭憑本事販賣自行賺取價差作為報酬，待所交付之毒
    品全部賣完後，再由詹峻旭將扣除價差報酬後之價金交予林
    坤松。茲被告林坤松與詹峻旭前後合作之方式，僅係被告詹
    峻旭後來取得報酬之方式略有不同而更具彈性之外，並無其
    他差別，而被告林坤松先提供毒品予被告詹峻旭販賣，待被
    告詹峻旭賣完之後再以固定價格結算價金之方式，與一般毒
    品買賣多係銀貨兩訖之情形並不相同，蓋毒品量微價高，販
    賣風險更高，隨時可能被逮出事，賣方為求關係單純及資金
    周轉，鮮有不馬上收款者，而本件被告林坤松將大量毒品交
    予被告詹峻旭，並等其賣完再結帳，若非被告林坤松與被告
    詹峻旭具有共同販賣類似老闆伙計之分工信任關係，自不可
    能如此作為，是以被告林坤松辯稱其係將毒品賣給被告詹峻
    旭，其後被告詹峻旭再自行將毒品賣給證人游益晨部分與其
    無關，尚與事實不符，不足憑採。
七、被告林坤松、詹峻旭共同販賣第二級毒品MDMA（即搖頭丸）
    ，並伺機兜售第三級毒品愷他命予蘇岱平部分經查：
(一)、被告詹峻旭於99年1月15日在檢察官偵訊中供稱：「是綽
    號龍哥的人用0000000000打我0000000000的電話，龍哥是之
    前的客人，他電話中跟我說他朋友要買毒品，叫我幫忙送過
    去，他問我這邊有沒有綠鴿，指的是搖頭丸，其他就是見到
    客人再問他要不要其他種類的丸子，愷他命也是帶著看客人
    要不要買，查獲的一粒眠是我自己要吃的，搖頭丸及愷他命
    是林坤松撥給我們負責保管，我、小蟲、成龍三人是負責送
    毒品給客戶的。」等語（參第2068號偵卷第59頁筆錄），
    於100年1月27日在本院審理中供稱：「（問：這些二、三級
    毒品，是如何來的？）是林坤松給我的。」、「（問：是在
    龍哥打電話給你之前？）是。」、「（問：是誰給你的毒品
    ？）是龍哥在打電話之前，林坤松拿給我的，我接到龍哥電
    話後，我才去送貨的。」、「（問：林坤松拿毒品給你的時
    候，你有拿錢給林坤松？）沒有，等到我賣到一定的金額的
    時候，我再拿錢給他。」、「（問：你是經銷商，或者分身
    ？）我是負責送毒品。」、「（問：對方是要搖頭丸，你攜
    帶不只是搖頭丸，也還有愷他命、一粒眠，你是想說，碰到
    蘇岱平的話，是要一併要賣給他嗎？）一粒眠是我自己要吸
    食，愷他命毒品是我隨時帶在身上的，對方是要搖頭丸的，
    其他的毒品是我都放在車上的，愷他命部分，若有人聯絡我
    的話，我就去賣。」、「（問：對方蘇岱平供述說，是要買
    愷他命？）龍哥跟我聯絡的時候，是說要買搖頭丸。」（參
    本院卷二第91頁筆錄）。
(二)、證人蘇岱平於99年1月15日在檢察官偵訊中具結證稱：「昨
    天大概11點多12點那時，打電話給綽號阿龍的男子，叫他幫
    我調愷他命，打給送愷他命的人，送愷他命的人是誰我不知
    道，只知道他綽號叫魚仔，阿龍說他會打給魚仔，我不清楚
    他用什麼方法跟魚仔聯絡，我打給他他就會幫我聯絡送貨的
    人來，他沒有給我魚仔的電話，昨天員警在汽車旅館查獲的
    人應該就是要送毒品給我們的人。」等語（參第2068號偵卷
    第54-56頁筆錄）。
(三)、被告詹峻旭於99年1月15日凌晨0時40分許前往杜拜風情汽車
    旅館與龍哥交易毒品未遂經警查獲時，員警在其身上扣得NO
    KIA牌行動電話機具1支（含0000000000號SIM卡1片），該電
    話之最後10通撥出及接受資料顯示：有與0000000000號行動
    電話（代號龍哥）聯絡二次（參第0000000000號警卷第30頁
    ）。茲販毒者與龍哥聯絡之電話既然在被告詹峻旭身上，則
    龍哥聯絡之販毒者自是被告詹峻旭，而非被告林坤典；又證
    人蘇岱平雖證稱其是要購買愷他命，惟與被告詹峻旭聯絡者
    為龍哥之人，龍哥到底如何與被告詹峻旭說，於龍哥未到案
    說明之前，自應以被告詹峻旭所述為準，今被告詹峻旭於偵
    審中已一再供稱龍哥是要買搖頭丸，其亦是要去賣搖頭丸，
    放在車上被查獲之愷他命只是要伺機兜售，則自應以此認定
    事實。
(四)、於99年11月8日在本院準備程序中，被告林坤松供稱：「
    （問：你跟詹峻旭你們在販賣愷他命的合作模式是如何？）
    我一開始，前一、二天，我要詹峻旭去送愷他命，每次我給
    他300元，後來我覺得說，帳目太亂了，我就跟詹峻旭說，
    我賣愷他命給你，1包愷他命4公克1600元，然後由你自己去
    賣。」（參本院卷一第142-143頁筆錄），被告詹峻旭供
    稱：「（問：你有說，後來，林坤典他們就固定跟你收愷他
    命1包1800元，搖頭丸每顆是350元，這是從何時開始？）愷
    他命是1包1600元，搖頭丸部分他有拿給我，但是我還沒有
    賣過。」、「（問：愷他命你1包賣多少錢？）2000元。」
    、「（問：搖頭丸拿給你，你還沒有賣過，他拿給你每顆是
    多少錢？）350元。」、「（問：不管愷他命或是搖頭丸，
    他拿給你的當時，是當場向你拿錢或者是你賣完之後，再向
    你拿錢？）我賣完之後，再向我拿錢。」、「（問：他的意
    思是說，若你沒有賣掉的話，就不用跟你拿錢？）對。」、
    「（問：是不是毒品沒有賣掉的話，就先放在你這裡？）對
    。就是賣完之後，再拿錢。」、「（問：賣給蘇岱平、游益
    晨二個人的情形，毒品是你先向林坤松拿再賣給他們二個人
    或者是你與他們二個人聯絡好之後，再向林坤松拿毒品？）
    這毒品已經在我身上了。」、「（問：購毒者，像游益晨只
    是向你買500元而已，你在賣到什麼程度之後，才會拿1600
    元給林坤松呢？）就是等到我身上有錢再拿錢給他，我一次
    大概是拿50公克左右，等錢有足夠的時候，我再拿錢給他，
    至於搖頭丸部分，我是向林坤松一次拿十顆，拿的次數我忘
    記了，我都還沒有販賣過，就是由我自己施用，賣給蘇岱平
    這一次是我第一次賣，而且沒有成功。」（參本院卷一第14
    4頁筆錄）。足徵被告林坤松與詹峻旭後來之合作模式，是
    由被告林坤松以愷他命每4公克1600元，每顆MDMA（即搖頭
    丸）350元之定量定價方式，提供予被告詹峻旭販賣，由被
    告詹峻旭憑本事販賣自行賺取價差作為報酬，待所交付之毒
    品全部賣完後，再由詹峻旭將扣除價差報酬後之價金交予林
    坤松。茲被告林坤松與詹峻旭前後合作之方式，僅係被告詹
    峻旭後來取得報酬之方式略有不同而更具彈性之外，並無其
    他差別，而被告林坤松先提供毒品予被告詹峻旭販賣，待被
    告詹峻旭賣完之後再以固定價格結算價金之方式，與一般毒
    品買賣多係銀貨兩訖之情形並不相同，蓋毒品量微價高，販
    賣風險更高，隨時可能被逮出事，賣方為求關係單純及資金
    周轉，鮮有不馬上收款者，而本件被告林坤松將大量毒品交
    予被告詹峻旭，並等其賣完再結帳，若非被告林坤松與被告
    詹峻旭具有共同販賣類似老闆伙計之分工信任關係，自不可
    能如此作為，是以被告林坤松辯稱其係將毒品賣給被告詹峻
    旭，其後被告詹峻旭再自行將毒品賣給證人蘇岱平（龍哥）
    部分與其無關，尚與事實不符，不足憑採。
八、被告林坤典與某姓名年籍均不詳之成年男子共同販賣第三級
    毒品愷他命予詹季柔部分經查：
(一)、證人詹季柔於99年2月6日在檢察官偵訊中具結證稱：「我是
    跟林坤典購買愷他命，時間在2月1日凌晨1點左右，在文心
    路歐悅汽車旅館旁，林坤典請一個小弟送過來，我跟那個小
    弟買10克愷他命，當場拿4000元給那個小弟，交易前我用00
    00000000打0000000000給林坤典，在2月1日凌晨1點左右打
    的。」等語（參第3902號偵卷第23-24頁筆錄）。
(二)、被告林坤典於99年7月8日在原審審理中供稱：「（問：為何
    在99年2月1日當天是詹季柔自己跟那個男子聯絡？）那也是
    我聯絡的。」、「（問：這兩次你是否都知道他們要交易毒
    品的數量及價格？）第一次我知道數量及交易價格，詹季柔
    之前告訴我，〈沙發〉就是要買100公克，但我不知道多少
    錢，他們自己講。」、「（問：這兩次聯絡，你是否都知道
    他們要交易毒品？）我都知道。」、「（問：對於本件起訴
    書所載犯罪事實，有何意見？）犯罪事實二的部分（即賣愷
    他命予詹季柔及林洺瑋），我都認罪。」（參原審卷二第70
    頁背面筆錄）。
(三)、綜上足徵：證人詹季柔確實有與被告林坤典聯絡購買愷他命
    事宜。又被告林坤典於99年1月底即持有大量愷他命販賣（
    詳下與邱士瀚共同販賣愷他命部分），則於詹季柔99年2月1
    日聯絡購買愷他命事宜時，依常情其自不可能將生意往外推
    ，而介紹他人販賣愷他命給證人詹季柔，是可信此部分愷他
    命確係被告林坤典賣予證人詹季柔無訛，被告林坤典前揭介
    紹之述，顯係避重就輕之詞，證人詹季柔於原審審理中亦附
    和被告林坤典介紹之說，亦僅是迴護被告林坤典之舉，均不
    足採信。
九、被告林坤典與邱士瀚共同販賣第三級毒品愷他命予林洺瑋未
    遂部分經查：
(一)、證人詹季柔於99年2月6日在檢察官偵訊中具結證稱：「林洺
    瑋在2月5日晚上11點半，用0000000000的電話打給我000000
    0000的電話，跟我說要來找我，隔了5分鐘他就到了，他跟
    我講說他有朋友開趴，需要100公克的愷他命，叫我問看看
    不可以買到，要多少錢，我就當著他的面用0916的電話打00
    00000000的電話給林坤典，電話中跟他說你那邊方便買一組
    沙發，多少錢，他說問一問等一下打給我，差不多20分鐘後
    ，他用同一支電話打給我，他說大概半小時後有人會到上次
    麥當勞那個地方，請我再過去，電話中他還講35，意思是3
    萬5000元，我就當面跟林洺瑋講，叫他自己去，林洺瑋就走
    了。」等語（參第3902號偵卷第24頁筆錄）。
(二)、證人詹季柔持用之0000000000號行動電話於99年2月6日經警
    檢視其最後10通撥出及接受資料顯示：有與0000000000號行
    動電話（林洺瑋）聯絡二次，與0000000000號行動電話（被
    告林坤典）聯絡二次（參第0000000000號警卷第36頁）。
(三)、證人即共犯邱士瀚於99年2月6日在檢察官偵訊中具結證稱
    ：「林坤典在今天凌晨1點左右用公共電話打我0000000000
    的手機叫我去麥當勞旁邊的超商，我接到他叫我馬上去，他
    說〈飯〉，因為我們前面有講好代號，飯是指100克的愷他
    命，麵是指50克愷他命，我騎機車帶了100克愷他命過去，
    我到的時候我坐在機車上等，後來買家到的時候他自己靠過
    來，我問他是你嗎，他就點點頭。」、「（問：昨天遭查獲
    的毒品是由誰在何地交給你伺機販售？）是林坤典在上禮拜
    六大約在1月30日的凌晨，叫一個我不認識的人拿給我的，
    我就把東西拿回我家裡藏，回到家清點重量共500公克的愷
    他命。…1月24日那一、二天的白天早上他用公共電話打我
    手機叫我去烘爐快炒店，我們坐在店旁邊樹下的椅子聊，因
    為他有案在身，不方便出面賣愷他命，所以問我要不要幫他
    運送愷他命給買家，他說跑一趟1000元，我就答應他。」等
    語（參第3902號偵卷第36-37頁筆錄），於99年7月8日在
    原審審理中具結證稱：「（問：99年2月6日在臺中市南屯區
    ○○○路跟永春東路口，你有沒有販賣第三級毒品K他命給
    林洺瑋？）有。」、「（問：你販賣給林洺瑋的愷他命來源
    為何？）是林坤典叫一個30多歲的男生拿給我的，我不知道
    那個男的姓名。」、「（問：林坤典是在你販賣給林洺瑋之
    前多久在什麼地點交給你的？）大概在99年1月底，在臺中
    市烘爐快炒店交給我的。」、「（問：他當時交給你多少數
    量？）500公克。」、「（問：你是聽林坤典叫你帶毒品去
    交給林洺瑋嗎？）是。」、「（問：你有沒有向林洺瑋收錢
    ？）他拿35000元給我，錢也被警察查扣了。」（參原審卷
    二第62-63頁筆錄）。
(四)、被告林坤典於99年7月8日在原審審理中供稱：「（問：為何
    在99年2月1日當天是詹季柔自己跟那個男子聯絡？）那也是
    我聯絡的。」、「（問：這兩次你是否都知道他們要交易毒
    品的數量及價格？）第一次我知道數量及交易價格，詹季柔
    之前告訴我，〈沙發〉就是要買100公克，但我不知道多少
    錢，他們自己講。」、「（問：這兩次聯絡，你是否都知道
    他們要交易毒品？）我都知道。」、「（問：對於本件起訴
    書所載犯罪事實，有何意見？）犯罪事實二的部分（即賣愷
    他命予詹季柔及林洺瑋），我都認罪。」（參原審卷二第70
    頁背面筆錄）。
(五)、該包販賣未遂而遭扣案之愷他命經送鑑定結果，檢出含有第
    三級毒品愷他命之成分，此有內政部警政署刑事警察局99年
    3月5日刑鑑字第0990021741號鑑定書在卷可佐（參原審卷一
    第115頁）。
(六)、綜上足徵：被告林坤典確有仿照之前被告林坤松之方式，事
    先將毒品愷他命放在共犯邱士瀚處，並於與買家聯絡購毒事
    宜後，其即指示邱士瀚送貨。被告林坤典前揭介紹之述，顯
    係避重就輕之詞，證人詹季柔於原審審理中亦附和被告林坤
    典介紹之說，亦僅是迴護被告林坤典之舉，均不足採信。
十、被告林坤松以每顆23元之價格，販入第三級毒品硝甲西泮（
    即一粒眠），伺機以每顆30元之價格販賣，以24萬元之價格
    販入第二級毒品MDMA（即搖頭丸）1000顆，平均1顆240元，
    伺機以每顆350元之價格販賣，以28萬元之價格販入第三級
    毒品愷他命1公斤，平均每公克280元，伺機以每公克400元
    之價格販賣，以5萬元之價格，販入第二級毒品大麻9包（毛
    重合計268.7公克），平均每公克186元（10公克1860元），
    伺機以每10公克4000元之價格販賣，足見其確有營利之意圖
    ，被告詹峻旭、林坤典與其共同以該些價格販賣愷他命予吳
    佳容、楊韻玫、呂佩真，及被告詹峻旭與其共同以該些價格
    販賣愷他命予游益晨、販賣MDMA（即搖頭丸）予蘇岱平，自
    亦係有營利之意圖。另被告林坤典既一再否認有販賣愷他命
    予詹季柔及林洺瑋，是無從查知其具體販入、賣出之實際利
    得金額。然按販賣第三級毒品愷他命係違法行為，非可公然
    為之，而愷他命亦無公定價格，係可任意分裝增減分量，且
    每次買賣之價格、數量，亦隨時依雙方之關係深淺、資力、
    需求量、對行情之認知、來源是否充裕、查緝是否嚴緊、購
    買者被查獲時供述購買對象之可能風險之評估等因素，而異
    其標準，機動調整，非可一概論之。從而販賣之利得，除非
    經行為人詳細供出各次所販賣之毒品之進價及售價，且數量
    俱臻明確外，實難察得其交易實情，然販賣者從價差或量差
    中牟利，方式雖異，惟其販賣行為在意圖營利則屬同一。從
    而，舉凡有償交易，除足以反證其確係另基於某種非圖利本
    意之關係外，通常尚難因無法查悉其精確之販入價格，作為
    是否高價賣出之比較，諉以無營利之意思而阻卻販賣犯行之
    追訴，致知過坦承者難辭重典，飾詞否認者反得逞僥倖，而
    失情理之平。被告林坤典與詹季柔、林洺瑋並非至親，倘非
    有利可圖，自無平白甘冒觸犯重罪之風險而販賣愷他命予渠
    等之理，且其賣給詹季柔每公克400元，賣給林洺瑋每公克3
    50元，參諸被告林坤松之愷他命進價（每公克280元），足
    認被告林坤典主觀上確有營利之意圖甚明，被告林坤典前揭
    所辯僅係卸責之詞，不足採信。此外，本件復有99年1月15
    日查獲被告林坤松之現場照片10張（參第0000000000號警卷
    第93-97頁）、99年2月6日查獲共犯邱士瀚正在與林洺瑋交
    易之照片2張（參第000000000號警卷第79頁）等附卷可稽，
    及被告詹峻旭所有供前揭販賣毒品聯絡用之NOKIA牌行動電
    話機具1支（含0000000000號SIM卡1片）、SAMSUNG牌行動電
    話機具1支（含0000000000號SIM卡1片），被告林坤典所有
    供前揭販賣第三級毒品聯絡用之行動電話機具1支（含00000
    00000號SIM卡1片），共犯邱士瀚所有供聯絡販毒用之SONY
    ERICSSON牌行動電話機具1支（含0000000000號SIM卡1片）
    ，被告林坤松所有供販賣毒品所用之電子磅秤3臺、夾鏈袋2
    批、帳冊1本，被告詹峻旭所有供販賣毒品所用之筆記本1本
    、分裝袋1批、分裝盤1個，共犯邱士瀚所有供販賣毒品所用
    之電子磅秤1臺、分裝袋1批、交易地點代表碼1張扣案足憑
    。被告林坤松、詹峻旭販賣第二級及第三級毒品之行為，被
    告林坤典販賣第三級毒品之行為，事證均已臻明確，渠三人
    之犯行均堪認定。
、論罪科刑部分：
一、按大麻、MDMA（即搖頭丸）均屬毒品危害防制條例第2條
    第2項第2款所列管之第二級毒品，不得非法持有、販賣，愷
    他命、硝甲西泮（即一粒眠）均屬毒品危害防制條例第2條
    第2項第3款所列管之第三級毒品，依法均不得販賣，亦不得
    持有超過純質淨重超過20公克以上。刑事法上販賣之行為
    概念，雖不以販入後復行售出為必要，祇要有一於此，罪即
    成立，無非立於禁絕法規範禁制之物品擴散、移轉之立場而
    為著眼，既然販入，即生移轉結果，破壞法律秩序，縱未及
    售出，仍達既遂，惟此係專指販入後未及第一次售出而言。
    至其販入後之第二次與此後之各次出售行為，是否已經完成
    ，仍須以法規範禁制之物已否轉手予買方或其代表、代理人
    員，作為判斷之標準，不得因賣方之一次大量販入，爾後視
    各種情況，分別起意所為之售出行為，無論其中有無完成易
    手之交易，一概飛越至販入之初之向他人取得，而認為販入
    後不以復行售出為必要，咸已達致販賣既遂之階段；易言之
    ，販入後之第二次以後之售出行為，若此次僅約定交易，未
    及完成交付，即遭查獲，應認販賣未遂，而非既遂，否則豈
    非一次販入，永無再成立販賣未遂情形，該未遂處罰規定勢
    成具文，絕非立法原意（參最高法院99年度台上字第5878號
    判決）。
二、核被告林坤松所為，就犯罪事實一(一)部分係犯毒品危害防
    制條例第4條第3項之販賣第三級毒品罪，就犯罪事實一(二)部
    分係犯毒品危害防制條例第4條第2項、第3項之販賣第二級
    及第三級毒品罪，就犯罪事實一(三)部分係犯毒品危害防制條
    例第4條第2項之販賣第二級毒品罪，就犯罪事實二(一)(二)(三)販
    賣愷他命予吳佳容、楊韻玫、呂佩真部分均係犯毒品危害防
    制條例第4條第3項之販賣第三級毒品罪，就犯罪事實三(一)販
    賣愷他命予游益晨部分係犯毒品危害防制條例第4條第3項之
    販賣第三級毒品罪，就犯罪事實三(二)販賣MDMA（即搖頭丸）
    予蘇岱平部分係犯毒品危害防制條例第4條第2項、第6項之
    販賣第二級毒品未遂罪。被告林坤典所為，就犯罪事實二
    (一)(二)(三)販賣愷他命予吳佳容、楊韻玫、呂佩真部分，及犯罪
    事實四(一)販賣愷他命予詹季柔部分均係犯毒品危害防制條例
    第4條第3項之販賣第三級毒品罪，就犯罪事實四(二)販賣愷他
    命予林洺瑋部分係犯毒品危害防制條例第4條第3項、第6項
    之販賣第三級毒品未遂罪。被告詹峻旭所為，就犯罪事實
    二(一)(二)(三)販賣愷他命予吳佳容、楊韻玫、呂佩真部分均係犯
    毒品危害防制條例第4條第3項之販賣第三級毒品罪，就犯罪
    事實三(一)販賣愷他命予游益晨部分係犯毒品危害防制條例第
    4 條第3項之販賣第三級毒品罪，就犯罪事實三(二)販賣MDMA
    （即搖頭丸）予蘇岱平部分係犯毒品危害防制條例第4條第2
    項、第6項之販賣第二級毒品未遂罪，就持有愷他命伺機販
    賣部分係犯毒品危害防制條例第5條第3項之意圖販賣而持有
    第三級毒品罪，此部分起訴書記載係犯毒品危害防制條例第
    4 條第3項、第6項之販賣第三級毒品未遂罪，尚有未洽，而
    因此部分之起訴事實與本院認定之事實其社會基本事實同一
    ，故本院自得變更起訴法條自為適法之認定。
三、又本件查扣被告林坤松為販賣而販入之愷他命經送鑑定結
    果其驗前總純質淨重約361.41公克（參前揭內政部警政署刑
    事警察局99年2月8日刑鑑字第0990009895號鑑定書，第2068
    號偵卷第182頁），是以被告林坤松意圖販賣而販入第二級
    毒品大麻、MDMA（即搖頭丸）及第三級毒品愷他命而持有大
    麻、MDMA（即搖頭丸）、愷他命之低度行為，為販賣大麻、
    MDMA（即搖頭丸）、愷他命之高度行為所吸收，均不另論罪
    。被告詹峻旭因販賣蘇岱平MDMA（即搖頭丸）而持有第二
    級毒品之低度行為，為販賣MDMA（即搖頭丸）之高度行為所
    吸收，不另論罪。被告林坤松、林坤典、詹峻旭就販賣愷
    他命予吳佳容、楊韻玫、呂佩真部分，有犯意聯絡及行為分
    擔，均為共同正犯。被告林坤松與詹峻旭就販賣愷他命予
    游益晨、販賣MDMA（即搖頭丸）予蘇岱平部分，有犯意聯絡
    及行為分擔，均為共同正犯。被告林坤典就販賣愷他命予
    詹季柔部分與某真實姓名年籍均不詳之成年男子，就販賣愷
    他命予林洺瑋部分與邱士瀚，分別有犯意聯絡及行為分擔，
    分別為共同正犯。被告林坤松就犯罪事實一(二)為販賣而以
    一行為同時販入第二級毒品MDMA（即搖頭丸）及第三級毒品
    愷他命部分，為想像競合犯，屬裁判上一罪，應從一重之販
    賣第二級毒品罪處斷，起訴書記載應予分論併罰，尚有未洽
    。被告林坤松販入第三級毒品愷他命後，第一次販售予吳
    佳容之行為（即犯罪事實二(一)部分，乃接續原先販入之犯意
    而為，與該為販賣而販入之行為屬接續行為之一罪，不得再
    次論販賣第三級毒品罪，起訴書記載應予分論併罰，尚有未
    洽。被告林坤松販入第二級毒品MDMA（即搖頭丸）後，第
    一次販售予蘇岱平之行為（即犯罪事實三(二)部分），與該為
    販賣而販入之行為屬接續行為之一罪，不得再次論販賣第二
    級毒品未遂罪，起訴書記載應予分論併罰，尚有未洽。被
    告林坤松販賣第三級愷他命予吳佳容，及販賣第二級毒品MD
    MA（即搖頭丸）予蘇岱平之行為既均屬當初販入行為之接續
    犯，而當初販入時復係同時販入該二種毒品，是以當初同時
    販入第二級毒品MDMA（即搖頭丸）、第三級毒品愷他命，及
    販入後第一次販賣愷他命予吳佳容、販賣MDMA（即搖頭丸）
    予蘇岱平等行為，應從一重之販賣第二級毒品既遂罪處斷。
    起訴書記載犯罪事實三(二)被告詹峻旭攜帶第三級毒品愷他
    命欲伺機販售予蘇岱平部分，被告林坤松因提供毒品而涉犯
    販賣第三級毒品未遂罪嫌云云。惟此部分被告詹峻旭只是帶
    在車上欲伺機販賣，但尚未著手販賣，此經本院調查屬實，
    被告詹峻旭此部分亦經本院變更罪名為意圖販賣而持有第三
    級毒品罪（詳前述），而被告林坤松於前揭販入愷他命後，
    交部分予被告詹峻旭伺機販賣，就被告林坤松而言，其交愷
    他命予詹峻旭販賣之行為，係其意圖販賣而販入後之處分行
    為，不應另為評價，依前揭最高法院判決意旨，只能自第二
    次販賣行為開始，方能再次評價，是此部分與犯罪事實一(二)
    部分屬同一事實。被告詹峻旭就犯罪事實三(二)以一行為同
    時販賣第二級毒品MDMA（即搖頭丸）予蘇岱平及持有愷他命
    伺機販售之意圖販賣而持有第三級毒品行為，為想像競合犯
    ，屬裁判上一罪，應從一重之販賣第二級毒品未遂罪處斷，
    起訴書記載應予分論併罰，尚有未洽。被告林坤松就附表
    一各編號所示之罪，應予分論併罰，被告林坤松就附表二各
    編號所示之罪，應予分論併罰，被告詹峻旭就附表三各編號
    所示之罪，應予分論併罰。被告詹峻旭販賣第二級毒品MD
    MA（即搖頭丸）予蘇岱平未遂部分，被告林坤典販賣第三級
    毒品予林洺瑋未遂部分，各依刑法第25條第2項未遂犯之規
    定減輕其刑。被告林坤松及詹峻旭就渠等所為之犯行，於
    偵查及審判中均已自白，依毒品危害防制條例第17條第2項
    之規定，渠二人所犯各罪均應減輕其刑。證人即於99年1
    月15日查獲被告詹峻旭之警員賴威翔於99年12月9日在本院
    審理中具結證稱：「（問：本件你們偵辦經過為何？能否簡
    略陳述？）有上線監聽時知道林坤典涉嫌販賣愷他命。」、
    「（問：監聽當時是針對哪位被告進行？）林坤典。」、「
    （問：後來為何會去查緝到林坤松？）當時我們有監聽詹峻
    旭、林坤典，後來我們發現林坤典有涉嫌唆使詹峻旭去大雅
    鄉杜拜風情汽車旅館送毒品，我們在現場查緝到詹峻旭，經
    我們說服，詹峻旭承認並同意帶我們去藏毒的地點做逕搜，
    另外他們常常在大鵬新城那邊有一個窩居的地點，詹峻旭有
    帶我們過去，我們在大鵬新城現場那裡有找到林坤松，剛好
    林坤松有過來，詹峻旭有當場指認毒品是由林坤松給他的。
    另外詹峻旭說，他在藏毒地點時，也有一次是林坤松叫詹峻
    旭過去，然後林坤松從樓上下來，所以詹峻旭認為那個地點
    是藏毒地點。」、「問：「（問：你所謂藏毒處是否為臺中
    市西屯區上石北二巷13號該處？）是。」、「（問：你所謂
    的大鵬新城，地點是否為臺中市○○路36-3號？）是。」、
    「（問：在你們查獲詹峻旭、詹峻旭向你們供述向林坤松拿
    取毒品之前，你們有無對林坤松做任何查緝動作？）我們對
    林坤松一無所知，但在藏毒地點我們有查到一份上石北二巷
    那邊的租約，那邊是林坤松、林家富（音譯）租的。」、「
    （問：除該份租約外，是否尚有其他證據認為林坤松有涉嫌
    本案？）藏毒地點的那把鑰匙是在林坤松身上找到的。因為
    我們線上有發現他們亟欲找尋鑰匙，那時我們已經進入逢甲
    的大鵬新城，但林坤松知道我們在裡面搜索卻還嘗試進來想
    去找那把鑰匙，結果後來我們反而是在他車上找到那把鑰匙
    ，且林坤松也承認那把鑰匙是他的、藏毒地點也是他承租的
    。」、「（問：這都是查獲詹峻旭之後的事？）對。」、「
    （問：你剛才的意思是，抓到詹峻旭時，是詹峻旭供出有林
    坤松此人，你們才懷疑到林坤松他有涉案？）是。」、「（
    問：既然林坤松是林坤典的哥哥，為何你們不瞭解林坤松也
    有涉案？）譯文中無法研判出來。」、「（問：你剛不是說
    ，在查到詹峻旭時有查到一份租約、是由林坤松承租的？）
    我們是在查到詹峻旭之後，他帶我們回大鵬新城，在搜索時
    ，林坤松剛好有進來，詹峻旭就說林坤松也有涉案，同時間
    ，我們在〈現譯臺〉有聽到他們急於找一把關鍵的鑰匙，我
    們研判那是藏毒地點的鑰匙，後來我們經林坤松同意去搜索
    他的車子，結果在他車上找到一把關鍵性鑰匙，我們接著就
    到詹峻旭所指證那棟大樓底下嘗試開門。」、「（問：也就
    是說，你們抓到詹峻旭要去搜索時剛好林坤松回來，詹峻旭
    就指認林坤松也有涉案，所以你們那時才知道？）對。」等
    語（參本院卷第191-193頁筆錄），其所言與卷證資料互核
    相符，而可採信。茲本件承辦之員警原僅知被告林坤典、詹
    峻旭涉有販毒之嫌，尚不知被告林坤松才是真正的幕後老闆
    ，是以被告詹峻旭帶同員警至被告林坤松之住處搜索，復指
    出剛好在場之被告林坤松亦涉案，並當場逮獲被告林坤松，
    其行為自符合毒品危害防制條例第17條第2項之規定，其所
    犯各罪均應依該條項減輕其刑。刑法第59條規定「犯罪之
    情狀顯可憫恕，認科以最低刑度仍嫌過重者，得酌量減輕其
    刑」，必須犯罪另有特殊之原因與環境等，在客觀上足以引
    起一般同情，認為即予宣告法定最低刑度猶嫌過重者，始有
    其適用。而本件被告三人均一再販賣毒品，可非難性均高，
    其中被告林坤松並已依毒品危害防制條例第17條第1項自白
    之規定減輕其刑，被告詹峻旭亦已依毒品危害防制條例第17
    條第1項自白及第2項供出毒品來源而查獲共犯之規定，兩次
    遞減輕其刑，被告林坤典雖未適用減刑之規定，但其於99年
    1月15日被拘獲，翌日經交保獲釋後，竟不知戒慎，視販毒
    之刑責如無物，旋於99年2月1日及2月6日再次販賣愷他命予
    詹季柔及林洺瑋，且卷內之監聽譯文顯示其確係扮演聯絡販
    毒之角色，並非於被告林坤松無暇時偶而幫忙接電話而已，
    是以被告三人之犯罪情狀，均既無可憫恕之情亦無科以最低
    刑度仍嫌過重之慮，與刑法第59條規定要件不符，均無法邀
    該法條酌減之寬典，附此敘明。被告詹峻旭所犯附表三編
    號5.之罪因屬未遂犯，故三次遞減輕其刑。
四、原審據以論罪科刑，固非無見，惟(甲)毒品危害防制條例第4
    條第2項販賣第二級毒品罪之最輕法定本刑為7年以上有期徒
    刑，犯罪事實三(二)被告詹峻旭販賣第二級毒品MDMA（即搖頭
    丸）予蘇岱平未遂部分，原審僅兩次遞減輕其刑，其遞減輕
    後之最低法定本刑為有期徒刑1年9月，原審判決卻宣告此部
    分判處有期徒刑1年6月，(乙)犯罪事實一(二)、二(一)、三(二)被告
    林坤松為販賣而同時販入第二級毒品MDMA（即搖頭丸）、第
    三級毒品愷他命，及第一次販售愷他命予吳佳容、第一次販
    售MDMA（即搖頭丸）予蘇岱平，應僅成立一罪，原審判決卻
    就販賣給吳佳容愷他命部分另行論罪，並就販賣給蘇岱平
    MDMA （即搖頭丸）部分，認定係無罪，(丙)犯罪事實一(三)為
    販賣而販入第二級毒品大麻部分，於主文中既記載驗餘數量
    與空包裝袋各有重量，亦即已經分離，自應分別宣告沒收銷
    燬及沒收，卻連空包裝袋一併諭知沒收銷燬，(丁)犯罪事實二
    (二)(三)被告林坤松、林坤典、詹峻旭共同販賣愷他命予楊韻玫
    、呂佩真時，係用被告林坤松所有之0000000000號行動電話
    聯絡，此供犯罪所用之物，雖未經扣案，但依法仍應宣告沒
    收，原審判決卻均未併予宣告沒收，(戊)犯罪事實三(一)被告林
    坤松亦為共犯，原審判決卻諭知其無罪，(己)犯罪事實三(二)被
    告詹峻旭持有愷他命伺機販賣之行為，係犯意圖販賣而持有
    第三級毒品罪，原審判決卻認定係販賣第三級毒品未遂罪，
    且被告詹峻旭與阿龍聯絡交易之毒品為第二級毒品MDMA（即
    搖頭丸），原審判決卻認定係第三級毒品愷他命，(庚)被告林
    坤松對於被告詹峻旭而言，屬老闆地位，其惡性顯較重獲利
    亦較高，原審於渠二人共同犯罪部分，卻宣告相同之刑度，
    (辛)原審量處被告林坤典之合計宣告刑，較被告林坤松合計宣
    告刑或詹峻旭合計宣告刑均為高，卻定較渠二人為低之應執
    行刑，顯不符比例原則，(壬)被告詹峻旭有供出毒品來源並因
    而查獲共犯即被告林坤松，原審判決卻未依毒品危害防制條
    例第17條第2項之規定，就其所犯各罪減輕其刑，(癸)犯罪事
    實四(二)被告林坤典販賣第三級毒品愷他命予林洺瑋，係與共
    犯邱士瀚所有之0000000000號行動電話聯絡，原審判決卻未
    對此已扣案供犯罪所用之物併予宣告沒收等，而有未合或不
    當。被告林坤松提起上訴請求從輕量刑並謂在臺中市西屯區
    上石北二巷13號8樓之3之搜索不合法、被告林坤典提起上訴
    否認犯罪，雖均無理由，惟被告詹峻旭提起上訴請求依毒品
    危害防制條例第17條第2項供出毒品來源之規定，就其所犯
    各罪減輕其刑，及檢察官提起上訴指摘原審判決就被告林坤
    松與被告詹峻旭共同犯罪部分判處相同之宣告刑，被告林坤
    典宣告刑合計較被告林坤松、詹峻旭均高，卻定較渠二人為
    低之應執行刑，被告林坤松與被告詹峻旭共同販賣愷他命予
    游益晨、共同販賣MDMA（即搖頭丸）予蘇岱平部分，原審諭
    知被告林坤松無罪，顯有違誤不當，則均有理由，且原審判
    決此部分復有前開可議之處，本院自應將原審判決此部分予
    以撤銷改判。
五、爰審酌本件被告林坤松、林坤典、詹峻旭均有多次販毒犯行
    ，情節均不輕，惟就分工上，被告林坤松屬幕後老闆地位，
    被告林坤典負責居中聯絡工作，被告詹峻旭屬跑腿角色，其
    輕重並非相同，又被告林坤松及詹峻旭於偵查及審判中均白
    白犯罪，態度尚佳，被告林坤典不僅於偵查中未坦承犯行且
    於甫交保獲釋，立即重操舊業，犯後顯無悔意，被告林坤松
    販入大麻及一粒眠後均尚未賣出毒害他人，及被告三人所為
    助長他人施用毒品成癮之惡習，戕害他人身心健康，對社會
    治安之危害非輕，再參酌原審判決對被告詹峻旭所量處之刑
    度（此部分因檢察官未上訴，而受有不利益禁止原則之限制
    ）等一切情狀，分別量處如附表一至三所示之宣告刑（包括
    主刑及從刑），主刑部分並分別定渠三人如主文所示之應執
    行刑。另沒收部分：在臺中市西屯區上石北二巷13號8樓
    之3扣得之第二級毒品大麻9包（毛重合計約268.7公克）、
    第二級毒品MDMA（即搖頭丸）23包（毛重合計約276.5公克
    ），在臺中市○○區○○路36之3號查扣之MDMA（即搖頭丸
    ）2顆（毛重約0.2公克），及在被告詹峻旭6736-TZ號自小
    客車內扣得之MDMA（即搖頭丸）45顆（毛重合計約12.6公克
    ），依毒品危害防制條例第18條第1項前段之規定，均應在
    所犯各罪下，併予宣告沒收銷毀之。毒品依其成癮性、濫
    用性及對社會危害性，共分為四級，上開條例並就製造、運
    輸、販賣、意圖販賣而持有、以非法方法使人施用、引誘他
    人施用及轉讓不同等級之毒品等行為，分別定其處罰。至施
    用或持有第三、四級毒品，因其可罰性較低，故未設處罰之
    規定，僅就施用及持有第一、二級毒品科以刑罰。然鑑於第
    三、四級毒品均係管製藥品，特於同條例第11條之一明定無
    正當理由，不得擅自持有，第18條第1項後段復規定查獲之
    第三、四級毒品，無正當理由而擅自持有者，「沒入銷燬之
    」。從而，依同條例第18條第1項後段應沒入銷燬之毒品，
    專指查獲施用或持有之第三、四級毒品而言，倘係查獲製造
    、運輸、販賣、意圖販賣而持有、以非法方法使人施用、引
    誘他人施用或轉讓第三、四級毒品，既屬同條例相關法條明
    文規定處罰之犯罪行為，即非該條項應依行政程式沒入銷燬
    之範圍。又同條例第19條第1項所定「供犯罪所用或因犯罪
    所得之物」，係指犯第4條至第9條、第12條、第13條或第14
    條第1項、第2項之罪所用或所得之物，不包括毒品本身在內
    ，是尚不得援用此項規定為第三、四級毒品之沒收依據。再
    同條例對於查獲之製造、運輸、販賣、意圖販賣而持有、以
    非法方法使人施用、引誘他人施用及轉讓第三、四級毒品之
    沒收，並無特別規定，如其行為已構成犯罪，則該毒品即屬
    不受法律保護之違禁物，應回歸刑法之適用，依刑法第38條
    第1項第1款之規定沒收之，始為適法（參最高法院96年台上
    字第728號判決）。是以本件在臺中市西屯區上石北二巷13
    號8樓之3扣得之第三級毒品愷他命5包（毛重合計約361.6公
    克）、第三級毒品硝甲西泮（即一粒眠）33包（毛重合計約
    899公克），在被告詹峻旭6736-TZ號自小客車內扣得之愷他
    命（毛重約15.4公克），在邱士瀚身上扣得之愷他命1包（
    毛重約100公克），依刑法第38條第1項第1款規定，均應在
    所犯各罪下，併予宣告沒收。毒品危害防制條例第19條第
    1項規定，犯販賣毒品罪者，其犯罪所得之財物均沒收之，
    係採義務沒收主義，故販賣毒品所得之對價，不問其中成本
    若干，利潤多少，均應全部諭知沒收，貫徹政府查禁煙毒之
    決心，以符立法本旨；又共同正犯之犯罪所得為新臺幣時，
    因係合併計算，且於全部或一部不能沒收時以其財產抵償之
    ，為避免執行時發生重複沒收、抵償之情形，故各共同正犯
    之間係採連帶沒收主義，於裁判時僅諭知連帶沒收，不得就
    全體共同正犯之總所得對各該共同正犯分別重複諭知沒收（
    參最高法院91年台上字第2419號、95年台上字第1781、388
    3號判決）。是以被告林坤松、林坤典、詹峻旭如附表一、
    二、三所示共同販賣第三級毒品愷他命之所得，雖未扣案，
    仍應在所犯各罪下，併予宣告與其他共犯連帶沒收，如全部
    或一部不能沒收時，以其等財產抵償之。未扣案之行動電
    話機具1支（含0000000000號SIM卡1片）係被告林坤松所有
    ，此經被告林坤松坦承在卷（參本院卷二第88頁筆錄），並
    供販賣愷他命予楊韻玫、呂佩真聯絡之用，此經本院調查屬
    實，依毒品危害防制條例第19條第1項規定，應在所犯各罪
    下併予宣告沒收。扣案之SAM SUNG牌行動電話機具1支（
    含0000000000號SIM卡1片）、NOKIA牌行動電話機具1支（含
    0000000000號SIM卡1片）均係被告詹峻旭所有，此經被告詹
    峻旭供述在卷（參第0000000000號警卷第24頁背面筆錄），
    並分別供販賣愷他命、MDMA（即搖頭丸）予呂佩真、游益晨
    、蘇岱平聯絡之用，依毒品危害防制條例第19條第1項規定
    ，應在所犯各罪下併予宣告沒收。扣案之988牌行動電話
    機具1支（含0000000000號SIM卡1片），係被告林坤典所有
    （參原審卷二第66頁筆錄），並供販賣愷他命予詹季柔、林
    洺瑋聯絡之用，依毒品危害防制條例第19條第1項規定，應
    在所犯各罪下併予宣告沒收。扣案之SONY ERICSSON牌行
    動電話機具1支（含0000000000號SIM卡1片），係共犯邱士
    瀚所有（參第3902號偵卷第36頁筆錄），並供販賣愷他命予
    林洺瑋聯絡之用，依毒品危害防制條例第19條第1項規定，
    應在所犯罪下併予宣告沒收。在臺中市西屯區上石北二巷
    13號8樓之3扣得之電子磅秤3臺、夾鏈袋2批、帳冊1本，均
    係被告林坤松所有，供其販賣第二級毒品大麻、MDMA（即搖
    頭丸）及第三級毒品愷他命、硝甲西泮（即一粒眠）所用之
    物，此經其供述明確（參原審卷二第66頁筆錄），在被告詹
    峻旭6736-TZ號自小客車內扣得之筆記本1本、分裝袋1批、
    分裝盤1個，均係被告詹峻旭所有供販賣愷他命予吳佳容、
    楊韻玫、呂佩真、游益晨，販賣MDMA（即搖頭丸）予蘇岱平
    所用之物，此經其供述明確（參原審卷二第66頁筆錄），在
    邱士瀚身上扣得之電子磅秤1臺、分裝袋1批、交易地點代表
    碼1張，係共犯邱士瀚所有供販賣愷他命予林洺瑋所用之物
    ，此經其供述明確（參原審卷二第66頁背面筆錄），均應在
    所犯各罪下併予宣告沒收。犯罪事實二(二)(三)被告林坤典、
    詹峻旭雖曾分別使用0000000000號、0000000000號行動電話
    聯絡販賣愷他命予楊韻玫、呂佩真，惟因該二支電話均未扣
    案，且被告三人均稱該二支電話非渠等所有（參本院卷一第
    103頁背面、104頁筆錄），復查無證據可資證明係被告三人
    所有，與沒收條件不合，乃均未併予宣告沒收。本件雖尚
    扣得如附表四所示之物，惟查無與本件犯行有關而應予沒收
    之證據，故均非能併予宣告沒收。
肆、無罪部分：
一、本件公訴意旨另以：被告林坤典與被告林坤松共同基於販
    賣第三級毒品之犯意聯絡，於98年10月間某日某時，在屏東
    縣萬丹鄉○○路73號住處，由被告林坤松向來自高雄地區之
    真實姓名年籍不詳綽號「玉仔」成年男子，以每顆23元之價
    格，販入第三級毒品硝甲西泮（即一粒眠）毒品3500顆，藏
    放在臺中市西屯區上石北二巷13號8樓之3，再由被告林坤典
    負責聯繫不特定之買家，伺機販賣，與被告林坤松共同基
    於販賣第二級毒品及第三級毒品之犯意聯絡，於98年12月中
    旬某日，在臺中市某處，由被告林坤松向真實姓名年籍不詳
    綽號「小胖」之成年男子，以24萬元之價格販入第二級毒品
    MDMA（即搖頭丸）1000顆及以28萬元之價格販入第三級毒品
    愷他命1公斤後，即藏放在臺中市西屯區上石北二巷13號8樓
    之3，再由被告林坤典負責聯繫不特定之買家，伺機販賣，
    與被告林坤松共同基於販賣第二級毒品之犯意聯絡，於99
    年1月14日20時許，在臺中市○○路「麥當勞速食店」附近
    ，由被告林坤松向真實姓名年籍不詳之成年友人，以5萬元
    之代價，販入第二級毒品大麻9包（毛重合計約268.7公克）
    ，藏放在臺中市西屯區上石北二巷13號8樓之3，再由被告林
    坤典負責聯繫不特定買家，伺機以每10公克4000元之價格販
    賣，與被告林坤松、詹峻旭共同基於販賣第三級毒品之犯
    意聯絡，經游益晨於99年1月13日23時47分許，持用陳柏偉
    所有之0000000000號行動電話，接續撥打被告詹峻旭持用之
    0000000000號行動電話，洽購愷他命毒品後，被告詹峻旭隨
    即於同年月14日凌晨0時10分許，駕駛6736-TZ號黑色馬自達
    牌自小客車，攜運第三級毒品愷他命前往臺中市○區○○路
    獨領風騷KTV前，游益晨與陳柏偉坐進詹峻旭上開自小客車
    內，被告詹峻旭交付第三級毒品愷他命1包予游益晨，陳柏
    偉則當場交付現金2000元（應係游益晨當場交付500元）予
    被告詹峻旭，而共同販賣第三級毒品愷他命予游益晨，與
    被告林坤松、詹峻旭共同意圖販賣MDMA（即搖頭丸）毒品及
    愷他命毒品以營利，基於販賣第二級毒品及第三級毒品之犯
    意聯絡，經蘇岱平於99年1月14日晚間某時，委由真實姓名
    年籍不詳綽號「龍哥」成年男子代為購買第三級毒品愷他命
    ，該「龍哥」之人聯絡被告林坤典購買第三級毒品愷他命毒
    品未果後，隨即於同日23時39分許，另持用0000000000號行
    動電話，撥打被告詹峻旭持用門號0000000000號行動電話，
    向被告詹峻旭表示蘇岱平欲洽購第三級毒品愷他命，被告詹
    峻旭即駕駛上開自小客車，攜帶第二級毒品MDMA（即搖頭丸
    ）45顆（毛重約12.6公克）、第三級毒品愷他命（毛重約15
    .4公克），前往臺中縣大雅鄉○○○路568號「杜拜風情汽
    車旅館」，未及與蘇岱平碰面，即於同年月15日凌晨0時40
    分許，在上開汽車旅館車道出口處，為警當場查獲。因認被
    告林坤典就上開至部分與被告林坤松共同涉犯毒品危害
    防制條例第4條第2、3項之販賣第二級及第三級毒品罪嫌，
    就上開至部分與被告林坤松、詹峻旭共同涉犯毒品危害
    防制條例第4條第2項、第3項、第6項之販賣第二級及第三級
    毒品既、未遂等罪嫌云云。
二、按犯罪事實應依證據認定之，無證據不得認定犯罪事實；又
    不能證明被告犯罪或其行為不罰者，應諭知無罪之判決，刑
    事訴訟法第154條第2項、第301條第1項分別定有明文。另認
    定不利於被告之事實，須依積極證據，苟積極證據不足為不
    利於被告事實之認定時，即應為有利於被告之認定，更不必
    有何有利之證據；又事實之認定，應憑證據，如未能發現相
    當證據，或證據不足以證明，自不能以推測或擬制之方法，
    以為裁判基礎；且刑事訴訟法上所謂認定犯罪事實之積極證
    據，係指適合於被告犯罪事實之認定之積極證據而言，雖不
    以直接證據為限，間接證據亦包括在內，然而無論直接或間
    接證據，其為訴訟上之證明，須於通常一般之人均不致有所
    懷疑，而得確信其為真實之程度者，始得據為有罪之認定，
    倘其證明尚未達到此一程度，而有合理之懷疑存在時，致使
    無從形成有罪之確信，根據「罪證有疑，利於被告」之證據
    法則，即不得遽為不利被告之認定（參最高法院30年上字第
    816號、29年上字第3105號、30年上字第1831、40年台上字
    第86號、76年台上字第4986號判例)。
三、本件檢察官起訴及提起上訴認被告林坤典涉有前開罪嫌，無
    非係以被告詹峻旭於99年1月15日凌晨0時40分許遭警查獲後
    ，被告林坤典旋於同日凌晨1時20分許，與另名持用0000000
    000號行動電話之人通話，內容談及上開臺中市西屯區上石
    北二巷13號8樓之3藏放毒品處所鑰匙下落乙情，苟被告林坤
    典就被告林坤松販入上開扣案毒品之情並無參與且毫無所悉
    ，豈有於被告詹峻旭遭查獲後，急於拿取該址處所鑰匙之理
    ，足證被告林坤典與被告林坤松、詹峻旭共組販毒集團，由
    被告林坤松負責販入毒品藏放並分裝交付被告詹峻旭，被告
    林坤典負責聯繫毒品買家及聯絡被告詹峻旭外出販毒等事宜
    ，依此分工模式，被告詹峻旭所為及主觀意思，仍受被告林
    坤松、林坤典之指揮，而基於與渠二人共同販賣毒品之意等
    為其主要依據。然訊據被告林坤典，堅詞否認有參與前開販
    毒之行為，辯稱：伊對於被告林坤松販入毒品及被告詹峻旭
    販賣毒品予游益晨、蘇岱平等事，均不知情等語。
四、經查：
(一)、證人林坤松於99年1月15日在檢察官偵訊中供稱：「扣案
    之大麻是昨天（即99年1月14日）20時，去河南路花5萬元跟
    朋友剛買回來，另外一粒眠是去年10月份到高雄買的，是高
    雄綽號玉仔的男子到我屏東住處，問我要不要購買一粒眠，
    我就以1顆23元跟他買3500顆，扣案之搖頭丸及愷他命是12
    月中旬在臺中市跟一個綽號小胖的人買的，同時購買搖頭丸
    跟愷他命，搖頭丸以1000顆24萬買進，愷他命以1公斤28萬
    買進。」等語（參第2068號偵卷第64頁筆錄），於99年6
    月7日在原審審理中具結證稱：「（問：有關檢察官起訴的
    犯罪事實一、(一)的部分，林坤典有沒有跟你共同販賣而負責
    聯繫？）沒有，如果有人要跟我買毒品，跟林坤典聯絡的話
    ，他就把電話轉給我。」、「（問：犯罪事實一、(二)的部分
    ，林坤典有無負責聯繫特定的買家？）沒有。」、「（問：
    犯罪事實一、(三)的部分，林坤典有無負責聯繫買家？）沒有
    。」、「（問：林坤典知道你放毒品的地方嗎？）他不知道
    ，他只有去我放毒品的地方的樓下，就是臺中市上石北二巷
    那個地方，他不知道那個地方有放毒品，但是他知道我在賣
    毒品。」等語（參原審卷一第198頁筆錄）。足見並無證據
    證明被告林坤松購入前揭至之毒品時，被告林坤典有何
    犯意聯絡或行為分擔。
(二)、卷內0000000000號行動電話之監聽譯文顯示：99年1月15日
    凌晨1時20分有與「魚仔」之人為如下之對話：「B（即魚仔
    ）：喂。A：童仔鑰匙在樓上啦。B：祥龍呢。A：沒有看到
    阿。B：祥龍不是跟你們一起下去。A：他跑去哪裡我不知道
    呢，你打給他阿，童仔人在萊而富阿。B：喔。」（參第206
    8號偵卷第174頁）。茲該電話監聽譯文雖有提到鑰匙，但到
    底是哪裡的鑰匙，並無法由該譯文內容得到證明，且臺中市
    西屯區上石北二巷13號8樓之3之鑰匙，係在被告林坤松之94
    78-WE號之自小客車內被查扣（詳前述），並非由「童仔」
    之人保管或放在樓上，是以自非能以此語焉不詳之對話，即
    推測被告林坤典係在找臺中市北屯區上石北二巷13號8樓之3
    之鑰匙。又被告林坤典嗣縱知臺中市北屯區上石北二巷13號
    8樓之3有藏放被告林坤松購買之前開毒品，並與被告林坤松
    、詹峻旭以前開分工方式共同為販賣第三級毒品愷他命予吳
    佳容、楊韻玫、呂佩真之行為，但被告林坤松意圖營利而販
    入該些毒品時，販毒行為已經完成，自非能任令販入後才知
    情並參與販毒之被告林坤典甚至被告詹峻旭，就該販入之行
    為共負刑責。
(三)、刑法於95年7月1日修正施行後，即採一罪一罰原則，本件販
    毒行為既採一罪一罰，自應就每一次之事實，均證明有犯意
    聯絡及行為分擔，方可論罪科刑。而被告林坤典雖與被告林
    坤松、詹峻旭，曾以前開分工方式共同為販賣第三級毒品愷
    他命予吳佳容、楊韻玫、呂佩真之行為，但由公訴意旨可知
    被告詹峻旭販賣第三級毒品愷他命予游益晨，販賣第二級毒
    品MDMA（即搖頭丸）予蘇岱平，及持有第三級毒品愷他命伺
    機販賣時，並未透過被告林坤典聯絡，毒品也非被告林坤典
    所交付，亦即被告林坤典並未參與此部分行為，且無證據證
    明被告林坤典對被告詹峻旭之此二次行為知情或有任何授意
    。依前揭說明，自非能包裹式地令被告林坤典就此部分負責
    ，否則即有違一罪一罰之原則。
(四)、此外，復查無其他積極證據足資證明被告林坤典有何公訴人
    所指之此部分販毒行為，依前揭判例意旨及法條規定，此部
    分即應為被告林坤典有利之認定，更不必有何有利之證據，
    並應為被告林坤典無罪之諭知，原審以不能證明被告林坤典
    此部分犯罪為由，諭知被告林坤典此部分無罪之判決，並無
    不合。檢察官上訴意旨，仍執前詞指摘原判決不當，提起上
    訴，為無理由，應予駁回。
據上論斷，應依刑事訴訟法第368條、第369條第1項前段、第364
條、第299條第1項前段、第300條，毒品危害防制條例第4條第2
項、第3項、第6項、第5條第3項、第17條第1項、第2項、第18條
第1項前段、第19條第1項，刑法第11條、第28條、第25條第2項
、第55條前段、第51條第5款、第38條第1項第1款，判決如主文
。
本案經檢察官徐錫祥到庭執行職務。
中    華    民    國   100    年    2     月    17    日
            刑事第七庭    審判長法  官  林  榮  龍
                                法  官  王  義  閔
                                法  官  李  秋  娟
以上正本證明與原本無異。
如不服本判決應於收受送達後十日內向本院提出上訴書狀，其未
敘述上訴之理由者，並得於提起上訴後十日內向本院補提理由書（
均須按他造當事人之人數附繕本）「切勿逕送上級法院」。
                                書記官  詹  錫  朋
中    華    民    國   100    年    2     月    17    日
附表一（被告林坤松部分）
┌──┬───────┬───────────────┐
│編號│犯  罪  事  實│宣  告  主  刑  及  從  刑    │
├──┼───────┼───────────────┤
│ 1. │犯罪事實一(一)意│林坤松販賣第三級毒品，處有期徒│
│    │圖販賣營利而販│刑貳年柒月。                  │
│    │入第三級毒品硝│扣案之硝甲西泮（即一粒眠）拾│
│    │甲西泮（即一粒│包（毛重約捌佰玖拾玖公克）、│
│    │眠）部分      │電子磅秤臺、夾鍊袋貳包、帳冊│
│    │              │壹本，均沒收。                │
├──┼───────┼───────────────┤
│ 2. │犯罪事實一(二)、│林坤松販賣第二級毒品，處有期徒│
│    │二(一)、三(二)一行│刑陸年。                      │
│    │為同時意圖販賣│1.扣案之MDMA（即搖頭丸）毛重合│
│    │營利而販入第二│  計貳佰捌拾玖點公克，沒收銷│
│    │級毒品MDMA（即│  燬之。                      │
│    │搖頭丸）、第三│2.未扣案因販賣第三級毒品所得之│
│    │級毒品愷他命，│  財物新臺幣貳仟元與林坤典、詹│
│    │及販入後第一次│  峻旭連帶沒收，如全部或一部不│
│    │販賣愷他命予吳│  能沒收時，以其等財產抵償之。│
│    │佳容、第一次販│3.扣案之愷他命毛重合計佰柒拾│
│    │賣搖頭丸予蘇岱│  柒公克、NOKIA牌行動電話機具 │
│    │平、交付愷他命│  壹支（含0000000000號SIM卡壹 │
│    │予被告詹峻旭伺│  片）、電子磅秤臺、夾鍊袋  │
│    │機販售予蘇岱平│  貳包、帳冊壹本、筆記本壹本、│
│    │部分          │  分裝袋壹批、分裝盤壹個，均沒│
│    │              │  收。                        │
├──┼───────┼───────────────┤
│ 3. │犯罪事實一(三)意│林坤松販賣第二級毒品，處有期徒│
│    │圖販賣營利而販│刑伍年。                      │
│    │入第二級毒品大│1.扣案之大麻玖包（毛重合計貳佰│
│    │麻部分        │  陸拾捌點柒公克）沒收銷燬之。│
│    │              │2.扣案之電子磅秤臺、夾鍊袋貳│
│    │              │  包、帳冊壹本，均沒收。      │
├──┼───────┼───────────────┤
│ 4. │犯罪事實二(二)與│林坤松共同販賣第三級毒品，處有│
│    │被告林坤典、詹│期徒刑年。                  │
│    │峻旭共同販賣第│1.未扣案因販賣第三級毒品所得之│
│    │三級毒品愷他命│  財物新臺幣壹仟元與林坤典、詹│
│    │予楊韻玫部分  │  峻旭連帶沒收，如全部或一部不│
│    │              │  能沒收時，以其等財產抵償之。│
│    │              │2.未扣案之行動電話機具壹支（含│
│    │              │  0000000000號SIM卡壹片）與林 │
│    │              │  坤典、詹峻旭連帶沒收，如全部│
│    │              │  或一部不能沒收時，追徵其價額│
│    │              │  。                          │
│    │              │3.扣案之電子磅秤臺、夾鍊袋貳│
│    │              │  包、帳冊壹本、筆記本壹本、分│
│    │              │  裝袋壹批、分裝盤壹個，均沒收│
│    │              │  。                          │
├──┼───────┼───────────────┤
│ 5. │犯罪事實二(三)與│林坤松共同販賣第三級毒品，處有│
│    │被告林坤典、詹│期徒刑年。                  │
│    │峻旭共同販賣第│1.未扣案因販賣第三級毒品所得之│
│    │三級毒品愷他命│  財物新臺幣貳仟元與林坤典、詹│
│    │予呂佩真部分  │  峻旭連帶沒收，如全部或一部不│
│    │              │  能沒收時，以其等財產抵償之。│
│    │              │2.未扣案之行動電話機具壹支（含│
│    │              │  0000000000號SIM卡壹片）與林 │
│    │              │  坤典、詹峻旭連帶沒收，如全部│
│    │              │  或一部不能沒收時，追徵其價額│
│    │              │  。                          │
│    │              │3.扣案之SAMSUNG牌行動電話機具 │
│    │              │  壹支（含0000000000號SIM卡壹 │
│    │              │  片）、電子磅秤臺、夾鍊袋貳│
│    │              │  包、帳冊壹本、筆記本壹本、分│
│    │              │  裝袋壹批、分裝盤壹個，均沒收│
│    │              │  。                          │
├──┼───────┼───────────────┤
│ 6. │犯罪事實三(一)與│林坤松共同販賣第三級毒品，處有│
│    │被告詹峻旭共同│期徒刑年。                  │
│    │販賣第三級毒品│1.未扣案因販賣第三級毒品所得之│
│    │予游益晨部分  │  財物新臺幣伍佰元與詹峻旭連帶│
│    │              │  沒收，如全部或一部不能沒收時│
│    │              │  ，以其等財產抵償之。        │
│    │              │2.扣案之SAMSUNG牌行動電話機具 │
│    │              │  壹支（含0000000000號SIM卡壹 │
│    │              │  片）、電子磅秤臺、夾鍊袋貳│
│    │              │  包、帳冊壹本、筆記本壹本、分│
│    │              │  裝袋壹批、分裝盤壹個，均沒收│
│    │              │  。                          │
└──┴───────┴───────────────┘
附表二（被告林坤典部分）
┌──┬───────┬───────────────┐
│編號│犯  罪  事  實│宣  告  主  刑  及  從  刑    │
├──┼───────┼───────────────┤
│ 1. │犯罪事實二(一)與│林坤典共同販賣第三級毒品，處有│
│    │被告林坤松、詹│期徒刑伍年貳月。              │
│    │峻旭共同販賣愷│1.未扣案因販賣第三級毒品所得之│
│    │他命予吳佳容部│  財物新臺幣貳仟元與林坤松、詹│
│    │分            │  峻旭連帶沒收，如不或一部不能│
│    │              │  沒收時，以其等財產抵償之。  │
│    │              │2.扣案之電子磅秤臺、夾鍊袋貳│
│    │              │  包、帳冊壹本、筆記本壹本、分│
│    │              │  裝袋壹批、分裝盤壹個，均沒收│
│    │              │  。                          │
├──┼───────┼───────────────┤
│ 2. │犯罪事實二(二)與│林坤典共同販賣第三級毒品，處有│
│    │被告林坤松、詹│期徒刑伍年貳月。              │
│    │峻旭共同販賣第│1.未扣案因販賣第三級毒品所得之│
│    │三級毒品愷他命│  財物新臺幣壹仟元與林坤松、詹│
│    │予楊韻玫部分  │  峻旭連帶沒收，如不或一部不能│
│    │              │  沒收時，以其等財產抵償之。  │
│    │              │2.未扣案之行動電話機具壹支（含│
│    │              │  0000000000號SIM卡壹片）與林 │
│    │              │  坤松、詹峻旭連帶沒收，如全部│
│    │              │  或一部不能沒收時，追徵其價額│
│    │              │  。                          │
│    │              │3.扣案之電子磅秤臺、夾鍊袋貳│
│    │              │  包、帳冊壹本、筆記本壹本、分│
│    │              │  裝袋壹批、分裝盤壹個，均沒收│
│    │              │  。                          │
├──┼───────┼───────────────┤
│ 3. │犯罪事實二(三)與│林坤典共同販賣第三級毒品，處有│
│    │被告林坤松、詹│期徒刑伍年貳月。              │
│    │峻旭共同販賣第│1.未扣案因販賣第三級毒品所得之│
│    │三級毒品愷他命│  財物新臺幣貳仟元與林坤松、詹│
│    │予呂佩真部分  │  峻旭連帶沒收，如全部或一部不│
│    │              │  能沒收時，以其等財產抵償之。│
│    │              │2.未扣案之行動電話機具壹支（含│
│    │              │  0000000000號SIM卡壹片）與林 │
│    │              │  坤松、詹峻旭連帶沒收，如全部│
│    │              │  或一部不能沒收時，追徵其價額│
│    │              │  。                          │
│    │              │3.扣案之SAMSUNG牌行動電話機具 │
│    │              │  壹支（含0000000000號SIM卡壹 │
│    │              │  片）、電子磅秤臺、夾鍊袋貳│
│    │              │  包、帳冊壹本、筆記本壹本、分│
│    │              │  裝袋壹批、分裝盤壹個，均沒收│
│    │              │  。                          │
├──┼───────┼───────────────┤
│ 4. │犯罪事實四(一)與│林坤典共同販賣第三級毒品，處有│
│    │某真實姓名年籍│期徒刑伍年貳月。              │
│    │均不詳之成年男│1.未扣案因販賣第三級毒品所得之│
│    │子共同販賣第三│  財物新臺幣肆仟元與某真實姓名│
│    │級毒品愷他命予│  年籍均不詳之成年男子連帶沒收│
│    │詹季柔部分    │  ，如全部或一部不能沒收時，以│
│    │              │  其等財產抵償之。            │
│    │              │2.扣案之988牌行動電話機具壹支 │
│    │              │  （含0000000000號SIM卡壹片） │
│    │              │  沒收。                      │
├──┼───────┼───────────────┤
│ 5. │犯罪事實四(二)與│林坤典共同販賣第三級毒品，未遂│
│    │共犯邱士瀚共同│，處有期徒刑貳年捌月。        │
│    │販賣第三級毒品│1.扣案因販賣第三級毒品所得之財│
│    │愷他命予林洺瑋│  物新臺幣萬伍仟元沒收。    │
│    │未遂部分      │2.扣案之愷他命壹包（毛重壹佰公│
│    │              │  克）、988牌行動電話機具壹支 │
│    │              │  （含0000000000號SIM卡壹片） │
│    │              │  、SONY ERICSSON牌行動電話機 │
│    │              │  具壹支（含0000000000號SIM卡 │
│    │              │  壹片）、電子磅秤壹臺、分裝袋│
│    │              │  壹批、交易地點代表碼壹張，均│
│    │              │  沒收。                      │
└──┴───────┴───────────────┘
附表三（被告詹峻旭部分）
┌──┬───────┬───────────────┐
│編號│犯  罪  事  實│宣  告  主  刑  及  從  刑    │
├──┼───────┼───────────────┤
│ 1. │犯罪事實二(一)與│詹峻旭共同販賣第三級毒品，處有│
│    │被告林坤松、林│期徒刑貳年。                  │
│    │坤典共同販賣第│1.未扣案因販賣第三級毒品所得之│
│    │三級毒品愷他命│  財物新臺幣貳仟元與林坤松、林│
│    │予吳佳容部分  │  坤典連帶沒收，如不或一部不能│
│    │              │  沒收時，以其等財產抵償之。  │
│    │              │2.扣案之電子磅秤臺、夾鍊袋貳│
│    │              │  包、帳冊壹本、筆記本壹本、分│
│    │              │  裝袋壹批、分裝盤壹個，均沒收│
│    │              │  。                          │
├──┼───────┼───────────────┤
│ 2. │犯罪事實二(二)與│詹峻旭共同販賣第三級毒品，處有│
│    │被告林坤松、林│期徒刑貳年。                  │
│    │坤典共同販賣第│1.未扣案因販賣第三級毒品所得之│
│    │三級毒品愷他命│  財物新臺幣壹仟元與林坤松、林│
│    │予楊韻玫部分  │  坤典連帶沒收，如不或一部不能│
│    │              │  沒收時，以其等財產抵償之。  │
│    │              │2.未扣案之行動電話機具壹支（含│
│    │              │  0000000000號SIM卡壹片）與林 │
│    │              │  坤松、林坤典連帶沒收，如全部│
│    │              │  或一部不能沒收時，追徵其價額│
│    │              │  。                          │
│    │              │3.扣案之電子磅秤臺、夾鍊袋貳│
│    │              │  包、帳冊壹本、筆記本壹本、分│
│    │              │  裝袋壹批、分裝盤壹個，均沒收│
│    │              │  。                          │
├──┼───────┼───────────────┤
│ 3. │犯罪事實二(三)與│詹峻旭共同販賣第三級毒品，處有│
│    │被告林坤松、林│期徒刑貳年。                  │
│    │坤典共同販賣第│1.未扣案因販賣第三級毒品所得之│
│    │三級毒品愷他命│  財物新臺幣貳仟元與林坤松、林│
│    │予呂佩真部分  │  坤典連帶沒收，如全部或一部不│
│    │              │  能沒收時，以其等財產抵償之。│
│    │              │2.未扣案之行動電話機具壹支（含│
│    │              │  0000000000號SIM卡壹片）與林 │
│    │              │  坤松、林坤典連帶沒收，如全部│
│    │              │  或一部不能沒收時，追徵其價額│
│    │              │  。                          │
│    │              │3.扣案之SAMSUNG牌行動電話機具 │
│    │              │  壹支（含0000000000號SIM卡壹 │
│    │              │  片）、電子磅秤臺、夾鍊袋貳│
│    │              │  包、帳冊壹本、筆記本壹本、分│
│    │              │  裝袋壹批、分裝盤壹個，均沒收│
│    │              │  。                          │
├──┼───────┼───────────────┤
│ 4. │犯罪事實三(一)與│詹峻旭共同販賣第三級毒品，處有│
│    │被告林坤松共同│期徒刑貳年。                  │
│    │販賣第三級毒品│1.未扣案因販賣第三級毒品所得之│
│    │愷他命予游益晨│  財物新臺幣伍佰元與林坤松連帶│
│    │部分          │  沒收，如全部或一部不能沒收時│
│    │              │  ，以其等財產抵償之。        │
│    │              │2.扣案之SAMSUNG牌行動電話機具 │
│    │              │  壹支（含0000000000號SIM卡壹 │
│    │              │  片）、電子磅秤臺、夾鍊袋貳│
│    │              │  包、帳冊壹本、筆記本壹本、分│
│    │              │  裝袋壹批、分裝盤壹個，均沒收│
│    │              │  。                          │
├──┼───────┼───────────────┤
│ 5. │犯罪事實三(二)與│詹峻旭共同販賣第二級毒品，未遂│
│    │被告林坤松共同│，處有期徒刑壹年陸月。        │
│    │販賣第二級毒品│1.扣案之MDMA（即搖頭丸）肆拾伍│
│    │MDMA（即搖頭丸│  顆（毛重合計拾貳點陸公克）沒│
│    │）予蘇岱平，及│  收銷燬之。                  │
│    │意圖販賣而持有│2.扣案之愷他命毛重合計拾伍點肆│
│    │第三級毒品愷他│  公克、NOKIA牌行動電話機具壹 │
│    │命部分        │  支（含0000000000號SIM卡壹片 │
│    │              │  ）、磅秤臺、夾鍊袋貳包、帳│
│    │              │  冊壹本、筆記本壹本、分裝袋壹│
│    │              │  批、分裝盤壹個，均沒收。    │
└──┴───────┴───────────────┘
附表四（本案扣押但不符合沒收要件未予沒收之物）
┌──┬─────────┬───┬───────────┐
│編號│扣押物品名稱及數量│持有人│    扣  押  地  點    │
├──┼─────────┼───┼───────────┤
│1   │ZTE手機1支（含    │      │ 臺中縣大雅鄉○○○路 │
│    │0000-000000號SIM卡│詹峻旭│ 568號「杜拜風情汽車旅│
│    │1張）             │      │ 館」車道出口處       │
├──┼─────────┼───┼───────────┤
│2   │不詳廠牌（標示    │      │ 臺中縣大雅鄉○○○路 │
│    │Mashi Maro）手機1 │詹峻旭│ 568號「杜拜風情汽車旅│
│    │支（不含門號SIM卡 │      │ 館」車道出口處       │
│    │）                │      │                      │
└──┴─────────┴───┴───────────┘
┌──┬─────────┬───┬───────────┐
│編號│扣押物品名稱及數量│持有人│    扣  押  地  點    │
├──┼─────────┼───┼───────────┤
│1   │新臺幣現金4400元  │林坤松│臺中市○○區○○路36之│
│    │                  │      │3號（大鵬新城）       │
├──┼─────────┼───┼───────────┤
│    │手機1支Lanycall(含│林坤松│臺中市○○區○○路36之│
│2   │0000-000000號SIM卡│      │3號（大鵬新城）       │
│    │1張）             │      │                      │
├──┼─────────┼───┼───────────┤
│3   │手機1支Twin（含   │林坤松│臺中市○○區○○路36之│
│    │0000-000000號SIM卡│      │3號（大鵬新城）       │
│    │1張）             │      │                      │
├──┼─────────┼───┼───────────┤
│4   │手機988山寨機1支（│林坤松│臺中市○○區○○路36之│
│    │含0000-000000號SIM│      │3號（大鵬新城）       │
│    │卡1張）           │      │                      │
└──┴─────────┴───┴───────────┘
┌──┬─────────┬───┬───────────┐
│編號│扣押物品名稱及數量│持有人│    扣  押  地  點    │
├──┼─────────┼───┼───────────┤
│1   │臺中市西屯區上石北│林坤松│臺中市○○區○○路36之│
│    │二巷13號8樓之3鑰匙│      │3號（大鵬新城）地下室 │
│    │1串               │      │停車場                │
├──┼─────────┼───┼───────────┤
│2   │裝鑰匙的袋子1個   │林坤松│臺中市○○區○○路36之│
│    │                  │      │3號（大鵬新城）地下室 │
│    │                  │      │停車場                │
└──┴─────────┴───┴───────────┘
┌──┬─────────┬───┬────────────┐
│編號│扣押物品名稱及數量│持有人│   扣   押   地   點    │
├──┼─────────┼───┼────────────┤
│1   │租賃契約1本       │林坤松│臺中市西屯區上石北二巷13│
│    │                  │      │號8樓之3                │
└──┴─────────┴───┴────────────┘
┌──┬─────────┬───┬────────────┐
│編號│扣押物品名稱及數量│持有人│   扣   押   地   點    │
├──┼─────────┼───┼────────────┤
│1   │新臺幣14萬1100元  │林坤典│臺中縣烏日鄉○○路309號 │
│    │                  │      │（烏日分局）            │
├──┼─────────┼───┼────────────┤
│2   │統一超商預付卡門號│林坤典│臺中縣烏日鄉○○路309號 │
│    │申請書（郭育誠）1 │      │（烏日分局）            │
│    │張                │      │                        │
├──┼─────────┼───┼────────────┤
│3   │統一超商預付卡1張 │林坤典│臺中縣烏日鄉○○路309號 │
│    │                  │      │（烏日分局）            │
├──┼─────────┼───┼────────────┤
│4   │行動電話1支（含   │林坤典│臺中縣烏日鄉○○路309號 │
│    │0000-000000SIM卡1 │      │（烏日分局）            │
│    │張）              │      │                        │
├──┼─────────┼───┼────────────┤
│5   │行動電話1支（含   │林坤典│臺中縣烏日鄉○○路309號 │
│    │0000-000000SIM卡1 │      │（烏日分局）            │
│    │張）              │      │                        │
├──┼─────────┼───┼────────────┤
│6   │行動電話1支（序號 │林坤典│臺中縣烏日鄉○○路309號 │
│    │：000000000000000 │      │（烏日分局）            │
│    │）                │      │                        │
└──┴─────────┴───┴────────────┘
┌──┬─────────┬───┬────────────┐
│編號│扣押物品名稱及數量│持有人│   扣   押   地   點    │
├──┼─────────┼───┼────────────┤
│1   │新臺幣35000元     │邱士瀚│臺中市南屯區○○○路與永│
│    │                  │      │春東路口7-11超商前      │
├──┼─────────┼───┼────────────┤
│2   │愷他命1小包1.2公克│林洺瑋│臺中市南屯區○○○路與永│
│    │                  │      │春東路口7-11超商前      │
├──┼─────────┼───┼────────────┤
│3   │愷他命刮盒1組     │林洺瑋│臺中市南屯區○○○路與永│
│    │                  │      │春東路口7-11超商前      │
├──┼─────────┼───┼────────────┤
│4   │手機3支（含0919-67│林洺瑋│臺中市南屯區○○○路與永│
│    │1428、0000-000000 │      │春東路口7-11超商前      │
│    │、0000-000000SIM卡│      │                        │
│    │各1張）           │      │                        │
├──┼─────────┼───┼────────────┤
│5   │鑰匙1串           │邱士瀚│臺中市南屯區○○○路與永│
│    │                  │      │春東路口7-11超商前      │
└──┴─────────┴───┴────────────┘
┌──┬─────────┬───┬───────────┐
│編號│扣押物品名稱及數量│持有人│   扣   押   地   點  │
├──┼─────────┼───┼───────────┤
│1   │Anycall手機1支（含│林坤典│臺中市○○區○○路2段 │
│    │0000-000000號SIM卡│      │133號                 │
│    │1張）             │      │                      │
├──┼─────────┼───┼───────────┤
│2   │Anycall手機1支（含│林坤典│臺中市○○區○○路2段 │
│    │0000-000000號SIM卡│      │133號                 │
│    │1張）             │      │                      │
├──┼─────────┼───┼───────────┤
│3   │新臺幣11萬9100元  │林坤典│臺中市○○區○○路2段 │
│    │                  │      │133號                 │
└──┴─────────┴───┴───────────┘